【裁判字號】    97,民專訴,1
【裁判日期】    980424
【裁判案由】    專利權損害賠償
【裁判全文】
智慧財產法院民事判決
                                    97年度民專訴字第1 號
原      告  英屬蓋曼群島商凹凸科技國際.份有限公司
           （O2Micro
法定代理人  甲○○
訴訟代理人  陳世寬 律師
            董浩雲 律師
            范銘祥 律師
            王俊傑 律師
            辛○○
被      告  乙○○○○ ○○○
法定代理人  丙○○○
被      告  夏寶股份有限公司
法定代理人  丁○○
上二人共同
訴訟代理人  鍾文岳律師
            呂紹凡律師
            王孟如律師
上  一  人
複代理  人  庚○○
上列當事人間專利權損害賠償事件，本院於98年3 月25日辯論終
結，判決如下：
    主  文
原告之訴及其假執行之聲請均駁回。
訴訟費用由原告負擔。
  事實及理由
甲、程序方面：
一、本件原告英屬蓋曼群島商凹凸科技國際股份有限公司及被告
    乙○○○○ ○○○○○○○○○○○ 均係外國法人，具有涉外因素，原告主
    張被告乙○○○○ ○○○○○○○○○○○ 及夏寶股份有限公司（下稱夏寶
    公司）侵害其專利權應負擔損害賠償責任，自應適用涉外民
    事法律適用法以定本件之管轄法院及準據法。按「因侵權行
    為涉訟者，得由行為地之法院管轄，為民事訴訟法第15條第
    1 項所明定。所謂行為地，凡為一部實行行為或其一部行為
    結果發生之地皆屬之。」（最高法院56年度台抗字第369 號
    判例要旨參照），涉外民事法律適用法並未就法院之管轄予
    以規定，惟原告主張侵權行為地在我國，自應類推適用我國
    民事訴訟法第15條第1 項規定，由我國法院管轄。次按，關
    於由侵權行為而生之債，依侵權行為地法，但中華民國法律
    不認為侵權行為者，不適用之。侵權行為之損害賠償及其他
    處分之請求，以中華民國法律認許者為限，涉外民事法律適
    用法第9 條定有明文，故關於涉外侵權行為之準據法，應適
    用「侵權行為地」及「法庭地法」，查原告主張被告之侵權
    行為係發生在我國境內，依上開規定，本件涉外事件之準據
    法，自應依中華民國之法律。
二、按訴狀送達後，原告不得將原訴變更或追加他訴。但請求之
    基礎事實同一或擴張或減縮應受判決事項之聲明者，不在此
    限，民事訴訟法第255 條第1 項第2 款、第3 款定有明文。
    查本件原告於民國97年7 月1 日起訴請求：(一)被告等應連帶
    給付原告新台幣（下同）200 萬元，及自起訴狀繕本送達翌
    日起至清償日止，按週年利率百分之5 計算之利息。(二)被告
    乙○○○○ ○○○○○○○○○○○ 就其AQUOS 系列型號LC-32PD6T 液晶電
    視機或其他落入中華民國第154776號專利範圍之AQUOS 系列
    不同型號液晶電視機，應停止自行或使他人設計、製造、為
    販賣之要約、販賣、使用或為上述目的而進口前述液晶電視
    機產品。被告就其已製造之前述液晶電視機產品應予以銷燬
    。(三)被告夏寶公司就其AQUOS 系列型號LC-32PD6T 液晶電視
    機或其他落入中華民國第154776號專利範圍之AQUOS 系列不
    同型號液晶電視機，應停止自行或使他人設計、製造、為販
    賣之要約、販賣、使用或為上述目的而進口前述液晶電視機
    產品。嗣於97年9 月10日具狀變更第2 、3 項聲明為：(二)被
    告乙○○○○ ○○○○○○○○○○○ 就其AQUOS 系列型號LC-32PD6T 液晶
    電視機及其他具有落入中華民國第154776號專利範圍之冷陰
    極螢光燈驅動電路之AQUOS 系列不同型號液晶電視機，應停
    止自行或使他人製造、為販賣之要約、販賣、使用或為上述
    目的而進口。(三)被告夏寶公司就其AQUOS 系列型號LC-32PD6
    T 液晶電視機或其他具有落入中華民國第154776號專利範圍
    之冷陰極螢光燈驅動電路之AQUOS 系列不同型號液晶電視機
    ，應停止自行或使他人製造、為販賣之要約、販賣、使用或
    為上述目的而進口（見本院卷(一)第209 頁）。復於98年3 月
    25日具狀變更訴之聲明第1 項為：被告應連帶給付原告7,88
    2,531 元，及自起訴狀繕本送達翌日起至清償日止，按年利
    率5%計算之利息（見本院卷(七)第6 頁）。經核上開訴之聲明
    變更分別係屬減縮或擴張應受判決事項之聲明，且基於主張
    被告侵害其專利權之同一基礎事實，是其所為訴之變更合於
    首揭規定，應予准許。
乙、實體方面：
一、原告方面：
  (一)原告起訴主張：原告為液晶顯示器用冷陰極螢光燈驅動晶片
    的領導廠商，多年來投入大量人力與時間，致力於提升液晶
    顯示器用冷陰極螢光燈驅動電路技術之研發工作，並於89年
    7 月31日就所發明「冷陰極螢光燈驅動電路」向中華民國經
    濟部智慧財產局（下稱智慧局）申請發明專利，於91年5 月
    1 日經智慧局核准公告取得第154776號發明專利（下稱系爭
    專利），專利有效期間自91年5 月1 日起至109 年7 月30
    日止。被告日商乙○○○○ ○○○○○○○○○○○ 為AQUOS 系列液晶電視
    機製造、銷售商，被告夏寶公司則係負責進口與銷售被告乙○
    ○○○ ○○○○○○○○○○○ 家電產品之廠商，其銷售產品包括乙○○○○
    ○○○○○○○○○○○ 的AQUOS 系列液晶電視機。97年3 月間，原告
    發現由被告夏寶公司銷售之的AQUOS 系列型號LC-32PD6T 液
    晶電視機產品，其使用之冷陰極螢光燈驅動電路可能落入原
    告所有之第154776號專利範圍，乃向公開市場購買取得型號
    LC-32PD6T 液晶顯示器電視產品（下稱系爭液晶電視機），
    經初步專利侵害分析，發現系爭液晶電視機之冷陰極螢光燈
    驅動電路（下稱系爭驅動電路）落入系爭專利之申請專利範
    圍，原告始知悉系爭專利遭到被告等人之侵害。被告乙○○○○
    ○○○○○○○○○○○ 與夏寶公司製造、進口、販賣系爭液晶電視機
    ，侵害原告所有系爭專利，自屬違反保護他人之法律，爰依
    民法第184 條第1 項前段、第2 項及第185 條、專利法第84
    條第1 項、第85條第1 項第2 款之規定，請求排除侵害及被
    告連帶賠償原告因渠等侵權行為所受之損害。並聲明：(1)被
    告等應連帶給付原告7, 882,531元，及自起訴狀繕本送達翌
    日起至清償日止，按週年利率百分之5 計算之利息；(2)被告
    乙○○○○ ○○○○○○○○○○○ 就其AQUOS 系列型號LC-32PD6T 液晶電
    視機或其他落入中華民國第154776號專利範圍之冷陰極螢光
    燈驅動電路之AQUOS 系列不同型號液晶電視機，應停止自行
    或使他人製造、為販賣之要約、販賣、使用或為上述目的而
    進口前述液晶電視機產品；(3)被告夏寶公司就其AQUOS 系列
    型號LC-32PD6T 液晶電視機或其他落入中華民國第154776
    號專利範圍之冷陰極螢光燈驅動電路之AQUOS 系列不同型號
    液晶電視機，應停止自行或使他人製造、為販賣之要約、販
    賣、使用或為上述目的而進口前述液晶電視機產品；(4)請准
    原告預供擔保宣告假執行。
  (二)對被告抗辯之陳述：
  1.系爭專利請求項第1 項及第13項並未因欠缺「共同節點」及
    「變壓器」之技術特徵，而無法據以實施：
    (1)被告等雖主張系爭專利請求項第1 項及第13項必須加入「
      每一冷陰極螢光燈（電路）均連接至一共同節點」之特徵
      ，才能達到電流平衡之目的，否則即不可實施云云。惟查
      ，被告等已自承「每一冷陰極螢光燈（電路）連接至一共
      同節點」之相關敘述，已載明於說明書中，上開記載已使
      熟習該項技術者即可依據說明書所載相關內容而據以實施
      系爭專利。況且，達到電流平衡的主要技術特徵，在於複
      數個主要線圈採平行配置，且次要線圈對應耦合至冷陰極
      螢光燈（即CCFL）電路即可，是否具有共同節點，均非所
      問。此乃因一次側之電壓一致，則感應到二次側的電壓及
      電流理應一致，此為變壓器基本原理，故流經每CCFL之電
      流應係平衡。尤有甚者，被告亦自承：「…需要精確地控
      制每個電路之電流時，每個冷陰極螢光燈電路包含一個控
      制器之設計，確實可達到該目的」等語，亦為不具共同節
      點而仍能達到平衡電流之另一實施例，亦可證明共同節點
      非系爭專利之必要技術特徵，至為灼明。
    (2)被告主張：系爭專利請求項第1 項及第13項之主要線圈及
      次要線圈必須結合成變壓器之形式，方可符合法拉第定律
      ，否則即為毫不相關之個別元件，不可據以實施云云。惟
      查，系爭專利可否實施應以說明書之揭露而判斷，並非單
      憑請求項之記載，系爭專利說明書第5 頁第1 段所述之主
      要線圈及次要線圈，即為變壓器形式。何況被告自承該「
      變壓器」特徵已載明於說明書第6 頁最後2行 ，系爭專利
      說明書並無無法據以實施之問題。此外，依據智慧局於90
      年10月18日來函命系爭專利申請人就系爭專利說明書中「
      …第3 頁第16行，電源係藉由『電晶體T1』應將『…』內
      修正成『變壓器T1』」（參原證17號）等語，益徵智慧局
      原審查委員亦清楚明瞭主要線圈、次要線圈與變壓器之關
      係及其技術特徵，至為灼明。
    (3)綜上，系爭專利請求項第1 項及第13項並未因欠缺「共同
      節點」及「變壓器」之技術特徵，而無法據以實施，被告
      主張顯屬無稽。
  2.系爭專利請求項第1 項「控制器」之記載並無不明確，且「
    控制器」並非包含於冷陰極螢光燈電路：
    (1)經查，依據系爭專利請求項第1 項文義解釋，實難強將「
      控制器」解釋為包含於冷陰極螢光燈電路內，此為熟悉冷
      陰極螢光燈驅動電路技術領域者所知悉。況且，系爭專利
      說明書第6 頁第4 段第2 行業已載明「冷陰極螢光燈驅動
      系統20通常包含一平行變壓器T1及T2、一回授控制器14
      、輸入電壓（Power In）、以及一或多個CCFL迴路22及24
      」等語，並參考圖2 所示，可更清楚得知控制器14與T1/T
      2 及冷陰極螢光燈驅動系統之間的連接關係，其間並無任
      何不明確之處，絕非如被告所言之控制器包含在冷陰極螢
      光燈電路內，被告等顯然刻意曲解系爭專利說明書請求項
      第1 項之文義，要無可採。
    (2)又系爭專利說明書圖3 主要係在闡明超過2 個冷陰極螢光
      燈電路時，複數個主要線圈及複數個次要線圈配置之應用
      。因此，有關控制器之描述顯無重複強調之必要，尚不能
      據此而斷論系爭說明書圖3 有關控制器連接關係不明確或
      與說明書揭露有所矛盾，自不待言。是故，系爭專利請求
      項第1 項有關控制器之記載並無不明確，且熟習該項技術
      者根據系爭專利之說明書，即能了解其內容，並可據以實
      施，至為明確。
  3.系爭專利請求項第1 項、第13項有關電源或電壓源之技術已
    明確記載，而使所屬技術領域中具有通常知識之人瞭解其內
    容並得據以實施：
    (1)請求項中所述之電壓源/ 電源，係指與主要線圈兩端耦合
      之電壓，而系爭專利說明書圖2 中已清楚看到標示主要線
      圈兩端之電壓為Vp，熟習該項技術者應可清楚理解，並無
      不明確之虞，業已符合「可實施性」之要求。
    (2)又圖2 中所示之輸入電壓為實施例中其他元件，顯非系爭
      專利請求項所稱「電壓源」，此為熟習該項技術者可清楚
      理解並瞭解其內容，並無不可據以實施之問題。
    (3)系爭專利請求項第13項係方法請求項，由於其標的為「一
      種傳輸功率（英文為POWER ）至一冷陰極螢光燈（CCFL）
      之方法」，其後之內容即自然記載為「調整該電源（英文
      為POWER ），至少部份由流經該冷陰極螢光燈電路之電流
      決定調整值」，而該「調整該電源」等同於「調整電壓源
      」。詳言之，原告第13項請求項之方法請求項，係一種傳
      輸功率至一冷陰極螢光燈之方法，由於電壓無法做為「傳
      輸」之標的，因此用「功率」做為傳輸之標的，而「功率
      」之英文即為POWER 。該項請求項其後之「調整該電源」
      部分，係為求與標的用語相一致，因此採用英文為POWER
      SOURCE的「電源」一詞，並非要獨佔所有「電源」之範圍
      ，由於說明書中已具體揭露電壓源之實施例，熟習該項技
      藝者應不會誤認本發明適用於「電流源」型態，因此應無
      不可實施之問題。
    (4)系爭專利說明書第6 頁最後一段記載：「變壓器T1及T2之
      線圈以平行方式連結。主要側電壓(Vp ) 可以符合法拉地
      定律(Faraday's Law) 之不同方式推得。例如Vp可以一推
      挽電路、一順向電路、一半橋式電路、一全橋式電路、一
      馳返(flyback) 電路等等，以及其他已知適用於驅動變壓
      器之電路。每一變壓器之二次側驅動每一CCFL迴路。最好
      ，T1及T2具有相同之變壓器特性。控制器14調整施加至主
      要線圈之電壓及功率Vp，然後主要線圈再藉感測電阻RS1
      之回授調整每一CCFL之功率，最好，控制器14係一已知的
      脈衝寬度調變(PWM) 電路；或者是，控制器14係一脈衝頻
      率調變(PFM) 電路，或是其他已知適用於控制Vp之控制電
      路。」等語，業已詳細載明具體實施方式，足證系爭專利
      就「電壓源」之說明，為熟習該項技術者應能了解其內容
      ，並可據以實施。
  4.系爭專利請求項第13項有關「驅動複數個個別的次要線圈」
    及「決定調整值」業已明確記載其內容，而使所屬技術領域
    中具有通常知識之人瞭解其內容，並據以實施：
    (1)請求項第13項中所述之「驅動複數個『個別的』次要線圈
      」，其中「個別的」，是用以形容次要線圈之對應性，此
      乃文義解釋之當然，絕非被告所謂之次要線圈的依序性，
      即次要線圈係個別地被驅動云云，顯屬無稽，委無可採。
    (2)請求項第13項中所稱「決定調整值」，根據說明書第8 頁
      第一段第4-5 行「控制器14可經Rs1 藉由回授來調節迴路
      22中最大可得電流為5mA 」，故說明書中一較佳實施例已
      揭露如何據以調整之手段，熟習該項技術者應可清楚理解
      並據以實施，應無不可據以實施之問題。
  5.系爭專利請求項第1 項，並未於申請前已揭露於被證3 號美
    國第5287040 號專利而不具新穎性：
    (1)按「…判斷有無進步性之前，需要先判斷該發明與先前技
      術間之技術內容是否相同，此時所判斷者為新穎性之判斷
      」，此觀「經濟部專利法逐條釋義」乙書中就專利法第22
      條之解釋自明。至於所謂技術內容是否相同，即涉及「同
      一性認定」之問題。所謂具有同一性的發明或新型，是指
      技術領域和目的相同，技術解決手段實質上相同，預期效
      果相同的發明或新型。簡言之，凡兩發明之目的、技術手
      段與功效相同時，兩發明即具有同一性。準此以言，於審
      查新穎性時，除單獨比對原則外，仍應以具有同一性的發
      明或新型為參考對象。被告稱被證3 號之國際專利分類號
      （IPC ）為G05F1/100 ，我國專利公告第591974號一種冷
      陰極螢光燈驅動電路之發明，其IPC 亦為G05F1/10云云，
      而據此認定被證3 號與系爭專利冷陰極螢光燈驅動電路係
      屬同一技術領域云云，顯屬無稽，蓋系爭專利之IPC 為「
      H02M7/02」、「H05B41/14 」，而前開我國專利公告第59
      1974號之發明，其IPC 除有G05F1/10外，尚有H05B41/295
      （參附件15），又被告所提出之眾多引證案中，僅被證18
      號為G05F1/00外，其餘引證之IPC 分類號皆為「H02M」、
      「H02J」或「H05B」。足證上開IPC 僅為一參考分類，而
      非一絕對分類，系爭專利與引證文件是否屬同一技術領域
      ，仍應從技術實質內容為妥適之判斷，絕非如被告所稱僅
      依IPC 即為已足。查系爭專利標的為「冷陰極螢光燈驅動
      電路」，被證3 號係關於「螢光燈」之氣體放電燈之安定
      器電路，兩者間驅動電路迥異，所需之驅動電壓亦完全不
      同。質言之，被證3 號之螢光燈係以大量熱能釋放電子，
      其以市電（110/220V）驅動即可，而CCFL則須以高壓（數
      千伏）觸發，正常工作時亦需例如約500V之高壓，是故，
      二者顯然係分屬不同技術領域，且兩者間之差異絕非僅在
      於文字的記載形式，或能直接且無歧異得知之技術特徵，
      因此被證3 號與系爭專利兩者顯為不同技術領域。
    (2)系爭專利請求項第1 項「一種冷陰極螢光燈驅動電路」並
      未揭示於被證3 號中：
      被證3 號說明書中所稱「氣體放電燈」係為「螢光燈」
        ，例如：HO、VHO 、T8、T10 、T12 （參被證3 號說明
        書第1 欄第16-18 行）均屬之，綜觀被證3 號全篇內容
        皆未提到「冷陰極螢光燈」，與而系爭專利所涉及「冷
        陰極螢光燈」領域截然不同。準此而言，被證3 號之螢
        光燈與冷陰極螢光燈既非等效物、亦非同一技術領域，
        被證3 號根本未揭示系爭專利冷陰極螢光燈驅動電路之
        特徵，甚為明確。
      系爭專利要解決的問題是在多個冷陰極螢光燈應用中達
        到電流平衡、進而使亮度均勻。被證3 號則係利用變壓
        器特性，將變壓器操作在高頻區（high frequency zon
        e ），俾使當電壓固定時，藉由升高頻率而降低輸出電
        流（引證案說明書第2 欄第48-53 行），目的為降低傳
        統照明螢光燈過熱所引發之能量損耗（參被證3 號說明
        書第1 欄第28-29 行）；被證3 號另一技術特徵為適用
        於各種尺寸的傳統螢光燈，毋需特別修改設計，即可達
        到安定器（ballast ）與螢光燈之阻抗匹配（被證3號
        說明書第1 欄第34-37 行），相較於系爭專利，二者發
        明目的也大不相同。
      被證3 號之應用為例如：建築物、植物照明、戶外照明
        之螢光燈（被證3 號說明書第1 欄第20-23 行），與系
        爭專利「冷陰極螢光燈」主要應用於顯示面板（液晶顯
        示器、液晶電視等）根本不同。
      由上可知，被證3 號與系爭專利既屬完全相異之技術領
        域，被告卻以此做為爭執系爭專利有效性之依據，顯然
        對於系爭專利之技術內容有所誤解，俱無可採。
    (3)系爭專利請求項第1 項構成要件「複數個主要線圈及次要
      線圈，每一該主要線圈係以平行方式配置，且耦合至一電
      壓源）並未揭示於被證3 號中：
      按審查新穎性時，應就每一請求項中所載之發明，與單
        一先前技術進行比對，即一發明與單一先前技術單獨比
        對，不得就一份引證文件中之部分技術內容組合進行比
        對。經查：被證3 號圖1 及圖2 係兩個不同實施例說明
        ，惟被告等竟就一份引證文件中之圖1 實施例部分技術
        內容，及圖2 實施例部分技術內容組合後進行比對，實
        有違新穎性單獨比對原則。
      又觀諸被證3 號中對圖1 之說明：「FIG. 1 illustrat
        es a flow diagram of the electrical process of
        preferred embodiments of the present invention」
        （被證3 號第4 頁第3 欄第38行起），而對圖2 之說明
        ：「FIGS. 2(1-4) illustrate electrical schematic
        diagrams of one preferred embodiment ballast of
        the present invention showing the detailed inter
        relationships of the various components 」（被證
        3 號第4 頁第3 欄第41行起），其僅說明圖1 為一流程
        圖，而圖2 為一實施例之電路圖，並無說明二者係同一
        實施例。再者，被證3 號之說明書中，亦未說明圖1 之
        方塊與圖2 中各元件之相互對應關係，故從該說明書中
        顯然無法看出其係同一實施例。因此被告等主張圖1 為
        該發明之電路方塊圖，圖2 為該方塊圖所示各元件之詳
        細關聯之細部電路，被告將其組合比對並無違反新穎性
        單獨比對原則云云，顯無理由。
      被證3 號圖1 也僅揭露「隔離變壓器」1 號（29）與「
        隔離變壓器」2 號（31），而未揭露該變壓器「主要線
        圈」是否平行配置（並聯），此根本未揭示系爭專利之
        每一該主要線圈係以平行方式配置之特徵。
      被證3 號圖2 中，主要線圈213 與183 雖有一端在MOSF
        ET 177與165 處平行振盪，然主要線圈213 的另一端與
        齊納二極體209 和電容205 或齊納二極體193 和電容19
        5 之相連端串聯，主要線圈183 的另一端與齊納二極體
        193 和電容195 或齊納二極體209 和電容205 之相連端
        串聯，甚至上開齊納二極體193 、209 和電容195 、20
        5 等又和一次側201 與309 以及燈管600 與800 等相連
        接。從上述複雜配置觀之，主要線圈213 和183 根本並
        非平行配置（並聯），顯與系爭專利所揭示之特徵：「
        複數個主要線圈及次要線圈，每一該主要線圈係以平行
        方式配置…」有間。且上述齊納二極體209 、193 和電
        容205 、195 係為達到修整波形（waveshaping ）目的
        之必要元件（被證3 號說明書第5 欄第32、68行），該
        等元件在被證3 號技術中具有重要且特定功能，不可能
        將其省略，因此被證3 號主要線圈213 和183 非平行配
        置（並聯）。
      又被證3 號圖2 中，主要線圈213 和183 是「平行振盪
        （oscillated in parallel）」（被證3 號說明書第5
        欄第26-27 行）、「平行操作（operated in parallel
        ）」（被證3 號說明書第5 欄第64-65 行），而非「平
        行耦合（並聯）（coupled in parallel ）」，足見被
        證3 號根本未揭示系爭專利之「複數個主要線圈及次要
        線圈，每一該主要線圈係以平行方式配置…」特徵，被
        告故意曲解引證案之英文原文，實非可採。
    (4)系爭專利請求項第1 項「每一該次要線圈耦合至一冷陰極
      螢光燈電路」（被告標示：1C）並未揭示於被證3 號中：
      被告等主張，被證3 號分離變壓器29及31之輸出連接至螢
      光燈33及35（參被證3 號說明書第4 欄第11-14 行），因
      此系爭專利請求項第1 項構成要件「每一該次要線圈耦合
      至一冷陰極螢光燈電路」已揭示於被證3 號云云，顯非事
      實：
      被證3 號圖1 之螢光燈33及35並非CCFL，自無所謂「該
        次要線圈耦合至一『冷陰極螢光燈』電路」之可能，故
        被證3 號根本未揭示上開系爭專利「每一該次要線圈耦
        合至一冷陰極螢光燈電路」之特徵。何況被證3 號圖1
        僅揭露「隔離變壓器」1 號（29）與2 號（31），並未
        揭露該變壓器「次要線圈」是否連接至CCFL電路，因此
        系爭專利請求項第1 項構成要件「每一該次要線圈耦合
        至一冷陰極螢光燈電路」根本未揭示於被證3 號中，甚
        為明確。
      被證3 號圖2 中，將螢光燈600 、800 與主要線圈213
        、183 及次要線圈253 、259 、331 、337 以及其他螢
        光燈700 、900 耦接，以在燈絲（filament）602 、80
        2 二端產生一電壓差（參被證3 號說明書第5 欄第39-4
        3 行、第6 欄第3-8 行），故螢光燈、主要線圈及次要
        線圈三者之連接為達成被證3 號發明目的之必要特徵，
        此與系爭專利之技術內容完全不同，因此系爭專利申請
        專利範圍第1 項構成要件「每一該次要線圈耦合至一冷
        陰極螢光燈電路」根本未揭示於被證3 號。
    (5)系爭專利請求項第1 項構成要件「至少一該冷陰極螢光燈
      電路包含一感測阻抗，用以感測流經該冷陰極螢光燈電路
      之電流」並未揭示於被證3 號：
      誠如前述，被證3 號圖1 及圖2 係兩個不同的實施例說
        明，被告等就一份引證文件（被證3 號）中之圖1 實施
        例部分技術內容，及圖2 實施例部分技術內容的組合進
        行比對，實有違新穎性單獨比對原則。
      退萬步言，姑不論被告之主張有違新穎性單獨比對原則
        ，被證3 號圖1 也僅顯示一燈感測電路14，並未揭露系
        爭專利的「該冷陰極螢光燈電路包含一感測阻抗，用以
        感測流經該冷陰極螢光燈電路之電流」之特徵。
      再者，被證3 號圖2 之次要線圈257 、335 僅能感測流
        經「線圈」之電流，並非感測流經「冷陰極螢光燈電路
        」之電流。且如被告等自承：「次要線圈257 （1 圈）
        係扮演電流感測裝置的角色，並且是使用作為輔助燈感
        測電路之一的輸入」以及「次要線圈335 （1 圈）係扮
        演電流感測裝置的角色，並且是使用作為輔助燈感測電
        路之一的輸入」，可見線圈257 、335 並非「用以感測
        流經該『冷陰極螢光燈電路』之電流」。
      被告等亦未舉證說明該阻抗201 及309 確係感測次要線
        圈255 、333 之電流，而次要線圈255 、333 又如何感
        測或量測出螢光燈之電流，何況觀遍整份被證3 號之說
        明書內容，亦未明確清楚載明阻抗201 及309 確係感測
        次要線圈255 、333 或螢光燈之電流，益徵被告等之主
        張，乃係臨訟杜撰之詞，洵無足取。
    (6)系爭專利請求項第1 項構成要件「一控制器，用以至少部
      分依據流經該冷陰極螢光燈電路之電流而調整該電壓源」
      並未揭示於被證3 號，被證3 號圖2 之次要線圈257 、33
      5 或201 、309 並未感測流經冷陰極螢光燈電路之電流；
      而被證3 號圖2 之比較器805 ，僅係將流經變壓器201 之
      「線圈」之電流與一參考值做比較，實與系爭專利中控制
      器之功能有所差異。因此，被證3 號根本未揭示系爭專利
      「一控制器，用以至少部分依據流經該冷陰極螢光燈電路
      之電流而調整該電壓源」之特徵，至為灼明。
    (7)綜上所述，系爭專利與被證3 號兩者驅動電路間迥異，所
      需之驅動電壓亦完全不同，且兩者間之差異絕非僅在於文
      字的記載形式，或能直接且無歧異得知之技術特徵，被證
      3 號與系爭專利顯係分屬不同技術領域，甚且，系爭專利
      請求項第1 項於申請前亦未揭露於被證3 號而不具新穎性
      或進步性。
  6.系爭專利請求項第13項於申請前並未揭露於被證3 號，應具
    有新穎性及進步性：
    (1)系爭專利請求項第13項「一種傳輸功率至一冷陰極螢光燈
      之方法」並未揭示於被證3 號，誠如前述，被證3 號為「
      螢光燈」安定器電路，並非「冷陰極螢光燈」驅動電路，
      因此，被證3 號與系爭專利之標的所屬技術領域不同，且
      二者之發明目的、技術領域、應用以及發明實質內容都完
      全不同。是故，因此系爭專利請求項第13項「一種傳輸功
      率至一冷陰極螢光燈之方法」根本未揭示於被證3 號中，
      灼然明甚。
    (2)系爭專利請求項第13項「驅動複數個主要線圈，該主要線
      圈平行於一電源」並未揭示於被證3 號：
      誠如前述，被證3 號圖1 及圖2 係兩個不同實施例說明
        ，惟被告等竟就一份引證文件（被證3 號）中之圖1 實
        施例部分技術內容，及圖2 實施例部分技術內容組合後
        進行比對，實有違新穎性單獨比對原則。
      退萬步言，姑不論被告之主張是否有違新穎性單獨比對
        原則，被證3 號圖1 也僅揭露「隔離變壓器」1 號（29
        ）與「隔離變壓器」2 號（31），而未揭露該變壓器「
        主要線圈」是否平行配置（並聯），此根本未揭示系爭
        專利之每一該主要線圈係以平行方式配置之特徵。
      被證3 號圖2 中，主要線圈213 與183 雖有一端在MOSF
        ET 177與165 處平行振盪，然主要線圈213 與183 與齊
        納二極體209 、193 和電容205 、195 之相連端串聯，
        甚至上開齊納二極體193 、209 和電容195 、205 等又
        和一次側201 與309 以及燈管600 與800 等相連接。從
        上述複雜配置觀之，主要線圈213 和183 並非平行配置
        （並聯），顯與系爭專利所揭示之特徵：「驅動複數個
        主要線圈，該主要線圈平行於一電源」有間。且誠如前
        述，上述齊納二極體209 、193 和電容205 、195 係為
        達到修整波形（waveshaping ）目的之必要元件（被證
        3 號說明書第5 欄第32、68行），該等元件在被證3 號
        技術中具有重要且特定功能，不可能將其省略，因此被
        證3 號主要線圈213 和183 非平行配置（並聯）。
    (3)系爭專利請求項第13項「驅動複數個個別的次要線圈，該
      次要線圈連結於個別的冷陰極螢光燈電路」並未揭示於被
      證3 號：
      被證3 號圖1 之螢光燈33及35並非CCFL，自無所謂「該
        次要線圈連結於個別的『冷陰極螢光燈』電路」之可能
        ，故被證3 號根本未揭示上開系爭專利「該次要線圈連
        結於個別的冷陰極螢光燈電路」之特徵。何況被證3 號
        圖1 僅揭露「隔離變壓器」1 號（29）與2 號（31），
        並未揭露該變壓器「次要線圈」是否連接至CCFL電路，
        因此系爭專利請求項第13項構成要件「該次要線圈連結
        於個別的冷陰極螢光燈電路」根本未揭示於被證3 號中
        ，甚為明確。
      被證3 號圖2 中亦無CCFL，自無所謂「該次要線圈連結
        於個別的『冷陰極螢光燈』電路」之可能。又被證3 號
        圖2 中將螢光燈600 、800 與主要線圈213 、183 及次
        要線圈253 、259 、331 、337 以及其他螢光燈700 、
        900 耦接，以在燈絲（filament）602 、802 二端產生
        一電壓差（參被證3 號說明書第5 欄第39-43 行、第6
        欄第3-8 行），故螢光燈、主要線圈及次要線圈三者之
        連接方式，顯與系爭專利之技術內容完全不同，因此系
        爭專利請求項第13項構成要件「該次要線圈連結於個別
        的『冷陰極螢光燈』電路」根本未揭示於被證3 號中，
        灼然明甚。
    (4)系爭專利請求項第13項「提供一感測阻抗於至少一個該冷
      陰極螢光燈電路中，用以判定流經該冷陰極螢光燈電路之
      電流」並未揭示於被證3 號：
      姑不論被告之主張是否有違新穎性單獨比對原則，被證
        3 號圖1 也僅顯示一燈感測電路14，並未揭露系爭專利
        的「提供一感測阻抗於至少一個該冷陰極螢光燈電路中
        ，用以判定流經該冷陰極螢光燈電路之電流」之特徵。
        再者，被證3 號圖2 之次要線圈257 、335 僅能感測流
        經「線圈」之電流，並非感測流經「冷陰極螢光燈電路
        」之電流。
      被告等復主張被證3 號圖2 之201 以及309 為電阻與電
        感組合之阻抗，用於測量次要線圈255 、333 螢光燈之
        電流云云，亦不可採，蓋被告等並未舉證說明該阻抗20
        1 及309 確係感測次要線圈255 、333 之電流，而次要
        線圈255 、333 又如何感測或量測出螢光燈之電流，何
        況觀遍整份被證3 號之說明書內容，亦未明確清楚載明
        阻抗201 及309 確係感測次要線圈255 、333 或螢光燈
        之電流，益徵被告等之主張，乃係臨訟杜撰之詞，洵無
        足取。
    (5)系爭專利請求項第13項「調整該電源，至少部份由流經該
      冷陰極螢光燈電路之電流決定調整值」（被告標示：13E
      ）並未揭示於被證3 號：
      縱不論被告之主張是否有違新穎性單獨比對原則，被證
        3 號圖1 也未揭露系爭專利的「冷陰極螢光燈電路」之
        特徵。
      被證3 號圖2 之次要線圈257 、335 或201 、309 亦未
        感測流經冷陰極螢光燈電路之電流；而被證3 號圖2 之
        比較器805 ，僅係將流經變壓器201 之「線圈」之電流
        與一參考值做比較，實與系爭專利中控制器之功能有所
        差異。因此，被證3 號根本未揭示系爭專利「調整該電
        源，至少部份由流經該冷陰極螢光燈電路之電流決定調
        整值」之特徵，至為灼明。
    (6)綜上所陳，系爭專利請求項第13項的各構成要件亦皆未揭
      示於被證3 號中，被告等之主張俱無理由，系爭專利請求
      項第13項應具新穎性專利要件，彰彰明甚。
  7.系爭專利請求項第1 項及第13項，於申請前並未揭露於被證
    21號即日本專利公告案特開平10-340788 號專利，故具新穎
    性及進步性無疑：
    (1)被證21號係在未進行燈管電流回授之放電燈中設置燈管電
      流檢測手段，當所檢測到之電流未達到一設定值時即停止
      對放電燈之供電，其發明目的根本與系爭專利不同。被證
      21號圖3 中二燈管為串聯，顯無均流問題，甚且，觀遍被
      證21號之專利說明書內容，均未就達成冷陰極螢光燈管均
      流之目的而有任何之說明或解決之技術手段。另被證21號
      之發明目的，在於解決若燈管無電流回授控制時，如何檢
      測燈管是否點亮，以及若任一燈管未點亮時停止對系統供
      電之保護措施（見被證21號專利說明書第[0013]段之說明
      ），此亦與系爭專利顯有不同。
    (2)系爭專利請求項第1 項及第13項之諸多技術特徵並未揭露
      於被證21號：
      被證21號未揭露「電壓源」，被告雖認為被證21號圖3
        之直流電源1 ，對應至系爭專利之電壓源，但該直流電
        源1 顯係一DC輸入，非系爭專利請求項所稱「電壓源」
        ，甚且該直流電源1 亦非平行配置於主要線圈甚明。被
        證21號圖3 之切換電晶體2 、抗流線圈3 及二極體6 形
        成一降壓級（buck），其輸出耦接至變壓器一次側，視
        為一電流源（見附件21，莊于田碩士論文第32頁，「電
        流饋入型」、「可視為一定電流源」、「降壓級可提供
        一可控之電流源IB」等語）。
      被證21號未揭露「調整該電壓源」，被告認為被證21號
        圖3 之鋸齒波產生器23、誤差放大器20、電壓比較器24
        及電晶體26組成控制器，其輸出控制切換電晶體2 之開
        啟（ON）與關閉（OFF ）。然該控制器或切換電晶體2
        僅能控制流經線圈3 之電流，此為降壓級（buck）電路
        之基本工作原理，故上開控制器或切換電晶體2 均未調
        整該直流電源1 至明。此外，觀諸被證21號專利說明書
        [0017]段載明：「．．．即使有例如直流電源1 之電壓
        變化等外在因素，流至放電燈12及14之電流可保持於幾
        乎固定之狀態」等語，足徵該直流電源1 顯然未被調整
        ，而使燈管電流保持固定不變。又被證21號圖3 ，其耦
        接至變壓器7 、46一次側之開關9 、10，除其工作週期
        固定是50％外，圖3 也顯示無其他控制信號可控制開關
        9 、10之導通時間。故變壓器7 、46一次側之電壓源，
        並無法控制調整。
      據上所述，系爭專利請求項第1 項及第13項之諸多技術
        特徵並未揭露於被證21號，且被證21號之發明目的及所
        欲解決之技術手段皆與系爭專利不同，實不足以證明系
        爭請求項第1 或13項不具新穎性或進步性，灼然明甚。
  8.系爭專利請求項第1 項及第13項實具進步性，被告之主張，
    俱無理由：
    (1)被告將被證3 號及被證21號分別與被證13號（即美國專利
      第4175246 號）、被證14號（即美國專利第5430641 號）
      、被證15號（即美國專利第5615093 號）、被證16號（即
      美國專利第5910689 號）、被證17號（即日本專利公告案
      特開平10-125487 號專利）及被證18號（即美國專利第58
      92336 號）等引證文件予以結合，而主張系爭專利申請專
      利範圍第1 項及第13項不具進步性（詳參被告附表21及附
      表23）云云，顯無理由，蓋此一複雜之多種排列組合，更
      可凸顯系爭專利請求項第1 項及第13項確實具進步性，自
      不待言。
    (2)然被告嗣後卻更易前詞，另以系爭專利說明書之第1 圖與
      被證17之組合，欲主張系爭專利請求項第1 項及第13項不
      具進步性（見被告98年1 月9 日有效性爭點投影片第66-6
      7 頁），惟此等組合並未揭露系爭專利申請專利範圍之複
      數個次要線圈及電壓源等之技術特徵，足堪認定。是故，
      被告所辯並不可採。
  9.被證3 、13到21號等先前技術或其組合，實不足以證明系爭
    專利請求項第1 至14項不具新穎性或進步性。說明如下：
    (1)被證13號係應用於磁控管（Magnetron ）之技術，其目的
      主要係用於加熱（heating ）（見被證13號專利說明書第
      1 頁發明摘要之說明），故被證13號與系爭專利完全不同
      ，不足以證明系爭專利請求項第1 至14項不具新穎性或進
      步性。
    (2)被證14號實與系爭專利完全不同，不足以證明系爭專利申
      請專利範圍第1 至14項不具新穎性或進步性：
      被證14號之目的，係降低冷陰極螢光燈驅動電路中元件
        能量耗損，以提升Inverter效率（見被證14號專利說明
        書第4 欄第35-50 行之說明），顯與系爭專利冷陰極螢
        光燈均流無關。
      此外，被證14號專利說明書圖8 中，雖顯示數種冷陰極
        螢光燈電路，但在該圖式之說明中，對於如何使二個冷
        陰極螢光燈均流，並未提出任何解決手段（見被證14號
        專利說明書第8 欄第53-57 行之說明）。因此，與系爭
        專利完全不同。
    (3)被證15號係以諧振頻率零電壓操作降低損耗，且被證15號
      專利說明書圖5 僅具有一冷陰極螢光燈，故與冷陰極螢光
      燈均流無關（見被證15號專利說明書第1 欄第7-10行），
      亦與系爭專利完全不同，不足以證明系爭專利請求項第1
      至14項不具新穎性或進步性。
    (4)被證16號與系爭專利完全不同，不足以證明系爭專利申請
      專利範圍第1 至14項不具新穎性或進步性：
      被證16號係應用於停電時緊急備用安定器（stand by
        ballast ），且係用於以AC驅動之熱陰極螢光燈，並提
        供備用產生器，主要於AC電源失效時供應備用AC電源（
        見被證16號專利說明書發明摘要、第2 欄第9-14行、第
        2 欄第38-42 行之說明）。
      且該AC電源係指市電120V或277V（見被證16號專利說明
        書第3 欄第42行之說明），因此與系爭專利所屬技術領
        域迥異。
    (5)被證17號與系爭專利完全不同，不足以證明系爭專利申請
      專利範圍第1 至14項不具新穎性或進步性：被證17號為
      Push-pull 電路，係解決變壓器隔離（insulation）距離
      過大問題（見被證17號專利說明書第[0007]段），且L1與
      L4二端電壓不同。此外，觀諸被證17號專利說明書圖3 所
      示，L1及L4兩者並非皆係用以驅動冷陰極螢光燈，尤有甚
      者，其僅具有一冷陰極螢光燈，更無多個冷陰極螢光燈管
      均流問題。因此，與系爭專利完全不同。
    (6)被證18號係解決如何使用一變壓器驅動多個燈管，且其圖
      3 中冷陰極螢光燈係串聯連接，根本無均流問題（見被證
      18號專利說明書第1 欄第13-18 行及第3 欄第28-29 行及
      第31-33 行），實與系爭專利完全不同，不足以證明系爭
      專利請求項第1 至14項不具新穎性或進步性。
    (7)被證19號與系爭專利完全不同，不足以證明系爭專利申請
      專利範圍第1 至14項不具新穎性或進步性：被證19號係解
      決因欲達諧振頻率（高Q 值）而需過多外部元件之問題，
      又其圖2 僅具有一冷陰極螢光燈，與均流無關（見被證19
      號專利說明書第1 欄第63-65 行至第2 欄第4 行之說明）
      。因此，與系爭專利完全不同。
    (8)被證20號與系爭專利完全不同，不足以證明系爭專利申請
      專利範圍第1 至14項不具新穎性或進步性：
      被證20號係關於Piezo electronic Transformer （壓電
        變壓器）之技術（見被證20號專利說明書之發明名稱）
        ，壓電變壓器因其體積小，故適用於小型背光裝置（見
        被證20號專利說明書第[0002]段說明），與大尺寸面板
        使用多燈管而引起之均流問題無關。此亦可觀被證20號
        各圖式均僅顯示使用一冷陰極螢光燈之實施例，足證壓
        電變壓器確實與均流問題無關甚明。壓電變壓器之結構
        中不具有線圈，因此不涉及系爭專利「線圈耦合」之特
        徵。雖然，壓電變壓器之等效電路，可被簡化為二個線
        圈，但此僅為一等效電路圖，尚不得據此而斷稱壓電變
        壓器其結構中具有線圈，自不待言。再者，為達體積小
        及良好電氣效能，於小型背光裝置中可以壓電變壓器取
        代線圈型變壓器，且壓電變壓器因升壓效能不足，常須
        配合線圈型變壓器作為輔助升壓變壓器（見被證20號專
        利說明書第[0010]段說明及圖3 、圖6 ），益證壓電變
        壓器與線圈型變壓器之不同甚明。故本技術領域中具有
        通常知識者，對於系爭專利請求項中「複數個主要線圈
        」等語，能清楚理解其係指線圈型變壓器，不可能誤解
        為壓電變壓器。
      被證20號為一壓電變壓器之驅動電路，與系爭專利不同
        ，不足以證明系爭專利請求項第1 至14項不具新穎性或
        進步性。
    (9)據上所述，被證13到20號等先前技術與系爭專利差異甚大
      ，不足以證明系爭專利請求項第1 至14項不具新穎性或進
      步性。此外，被證3 號及被證21號無法證明系爭專利申請
      專利範圍第1 項及第13項不具新穎性，已如前述，再加上
      被證3 、13到21號彼此間技術差異亦大，無從提供彼此間
      組合之教示，從而所屬技術領域中具通常知識者，應無法
      組合被證3 、13到21而輕易完成系爭專利請求項第1 至14
      項。準此，被證3 、13到21號等先前技術或其組合，不足
      以證明系爭專利不具新穎性或進步性，彰彰明甚。
  10.原告之系爭專利仍屬有效，且原告未載明系爭專利曾在國外
    申請之事實部分，不影響系爭專利權之效力及執行力：
    (1)被告雖主張：「原告刻意隱瞞系爭專利曾在國外申請之事
      實，未誠實告知智慧財產局與系爭專利申請案相關之重要
      資訊，顯失誠信原則，屬於專利權之濫用，其專利權應無
      執行力…」云云，顯有誤解我國專利法規定。
    (2)然系爭專利審定時之專利法施行細則第17條雖有規定申請
      專利之發明、新型或新式樣於申請前已向外國申請專利者
      ，應於說明書或圖說中，載明在外國之申請日及申請案號
      數等語。然而此部分之規定，僅屬說明書記載事項之訓示
      規定，並非專利取得要件之規定，違反者並無失權效果，
      且母法（專利法）對此更無任何使專利權人因此失權之規
      定。此外，專利權有效與否，應依「專利法」規定據以判
      斷，絕非如被告所指應以「專利法施行細則」為斷。如依
      被告之見解，將使法規位階錯亂，產生子法效力凌駕母法
      之違法。
    (3)再者，系爭專利申請時我國尚未加入世界貿易組織，加上
      我國並非巴黎公約會員國，當時可以相互主張優先權的國
      家並不多。因此，未載明在外國之申請日及申請案號數之
      情形，在當時的外國申請案所在多有，尚難據此即擅斷原
      告係「刻意隱瞞」或「欺騙智慧財產局」以獲准專利而與
      誠信原則以及權利濫用原則相悖。因此，原告未載明系爭
      專利曾在國外申請之事實部分，應不影響系爭專利權之效
      力及執行力。
  11.被告針對系爭專利申請專利範圍之解釋，顯有疑義，俱無可
    採：
    (1)按「發明專利權範圍以說明書所載之申請專利範圍為準，
      於解釋請求項時，並得審酌發明說明及圖式。」專利法第
      56 條第3 項定有明文。
    (2)再按「專利權範圍主要取決於申請專利範圍中之文字，若
      申請專利範圍中之記載內容明確時，應以其所載之文字意
      義及該發明所屬技術領域中具有通常知識者所認知或瞭解
      該文字在相關技術中通常所總括的範圍予以解釋。」，且
      「申請專利範圍中所載之技術特徵明確時，不得將發明（
      或新型）說明及圖式所揭露的內容引入申請專利範圍；申
      請專利範圍中所載之技術特徵不明確時，得參酌發明（或
      新型）說明與圖式解釋請求項；申請專利範圍之記載內容
      與發明（或新型）說明及圖式所揭露的內容不一致時，應
      以申請專利範圍為準。」此有專利侵害鑑定要點下篇第三
      章第31頁及第35頁規定可參。
    (3)準此，於解釋請求項時，主要取決於申請專利範圍中之文
      字，如申請專利範圍中所載之技術特徵明確時，不得將發
      明（或新型）說明及圖式所揭露的內容引入申請專利範圍
      ；若申請專利範圍中所載之技術特徵不明確時，得參酌發
      明（或新型）說明與圖式解釋申請專利範圍，而非將申請
      專利範圍限於發明說明及圖式，始為確論。
    (4)經查，被告於解釋系爭專利申請專利範圍時，顯悖於上開
      專利法及專利侵害鑑定要點之規定：
      系爭專利請求項第1 項：「複數個主要線圈及次要線圈
        ，每一該主要線（圈）係以平行方式配置且耦合至一電
        壓源」部分。被告解釋為：「複數個變壓器，每一變壓
        器包含一個主要線圈與一個次要線圈；或一個變壓器包
        含複數個主要線圈與一個次要線圈，每一主要線圈直接
        並聯方式配置，每一主要線圈直接連接電壓信號之電源
        供應器」云云（附件24-1，投影片第16頁），惟此等解
        釋之基礎或依據，顯有疑義，且亦與上開專利法及專利
        侵害鑑定要點規定相悖。質言之，縱認系爭專利申請專
        利範圍所載技術不明確而需審酌發明說明及圖式時，揆
        諸上開法律規定，僅係得「審酌」發明說明及圖式而已
        ，而非將系爭專利申請專利範圍直接限縮為發明說明或
        圖式所揭示之實施例，足徵專家證人戊○○教授之證言
        以及被告所為之系爭專利請求項之解釋，俱無理由，顯
        不可採。
      系爭專利請求項第1 項：「每一該次要線圈耦合至一冷
        陰極螢光燈電路」部分。被告解釋為：「連接包含一個
        次要線圈、一個冷陰極螢光燈、一感測阻抗以及一控制
        器迴路，冷陰極螢光燈的數量對應依次要線圈的數量而
        定」云云（附件24-1，投影片第20頁），然此等解釋之
        基礎或依據，顯有疑義，且亦與專利法及專利侵害鑑定
        要點之規定有違，專家證人戊○○教授之證詞顯係將請
        求項完全限縮到說明書所示實施例範圍，此一解釋方法
        顯然違反專利法第56條第3 項及專利侵害鑑定要點等相
        關規定。退步言之，縱認系爭專利申請專利範圍所載技
        術不明確而需審酌發明說明及圖式時，揆諸前開法律規
        定，也僅係得「審酌」發明說明及圖式而已，而非將系
        爭專利申請專利範圍「直接限縮」於發明說明或圖式所
        揭示之實施例，是故，戊○○教授之證述，誠屬無據，
        自不可採。
      系爭專利請求項第1 項：「至少一個該冷陰極螢光燈電
        路包含一感測阻抗，用以感測流經該冷陰極螢光燈電路
        之電流」部分。被告解釋為：「如第2 圖與第3圖 所示
        由電阻與兩個二極體組成的結構，於一個次要線圈連接
        一個冷陰極螢光燈之迴路中感測的半波電流」云云（附
        件24-1，投影片第23頁），然此等解釋之基礎或依據，
        容有疑義。按專利權之範圍，應以說明書所載之申請專
        利範圍為據，於解釋申請專利範圍時，得審酌發明說明
        及圖式，此乃解釋申請專利範圍之基本原則。然專家證
        人戊○○教授竟漠視上開專利法及專利侵害鑑定要點之
        規定，率爾主張應以說明書之圖式為準云云，此等解釋
        方法顯不符專利法之規定，故依據該解釋方法而得之鑑
        定結論，要無可採。
      系爭專利請求項第1 項：「一控制器，用以至少部分依
        據流經該冷陰極螢光燈電路之電流而調整該電壓源」部
        分。被告解釋為：「如第2 圖與第3 圖所示控制器，在
        排除全部而部份依據流經該冷陰極螢光燈電路之電流下
        ，接收等效為單一回授之半波電流，來控制電源供應器
        以改變輸出的電壓信號」云云（附件24-1，投影片第26
        頁），而將系爭請求項解釋僅限於發明說明或圖式所揭
        示之實施例，此等解釋之基礎或依據，自屬有疑，且亦
        與專利法及專利侵害鑑定要點之規定相悖。
      系爭專利請求項第13項被告之解釋（附件24-1，投影片
        第35頁、37頁、39頁及41頁），顯係強加請求項第13項
        所無之限制條件，實與前開專利法第56條第3 項及專利
        侵害鑑定要點等相關規定有違，是故，被告對請求項第
        13 項 之解釋完全限縮至說明書圖2 及圖3 所示實施例
        ，俱無可採，理由如前，於茲不贅。
    (5)請求項第1 項所示：「至少一個該冷陰極螢光燈電路包含
      一感測阻抗，用以感測流經該冷陰極螢光燈電路之電流」
      以及「一控制器，用以至少部分依據流經該冷陰極螢光燈
      電路之電流而調整該電壓源」，顯非手段功能用語：
      所謂「手段功能用語」係指針對請求項為組合式元件(e
        lement) 之描述方式，在撰寫請求項時，能夠在不詳述
        其他元件之結構、材料、動作之情形下，以一種實現某
        一特定功能之手段的方式來表示之，此有專利法施行細
        則第18條第8 項修正說明可參。而根據2008年9 月修訂
        之專利審查基準第二篇第九章「電腦軟體相關發明」審
        查基準第2-9-20頁內容，請求項中之記載符合下列三項
        條件者即認定其為手段功能用語或步驟功能用語：一.
        使用「…手段（或裝置）用以（means for ）…」或「
        …步驟用以（step for）…」之用語記載技術特徵。二
        . 「…手段（或裝置）用以…」或「…步驟用以…」之
        用語中必須記載特定功能。三. 「…手段（或裝置）用
        以…」或「…步驟用以…」之用語中不得記載足以達成
        該特定功能之完整結構、材料或動作。
      被告自承「感測阻抗（impendance）之定義包含用於感
        測之電阻與電容、電阻與電感及其組合」，足徵「至少
        一個該冷陰極螢光燈電路包含一感測阻抗，用以感測流
        經該冷陰極螢光燈電路之電流」一詞，顯非未詳述其他
        元件之結構、材料或動作，故其根本非一手段功能用語
        。復查，「至少一個該冷陰極螢光燈電路包含一感測阻
        抗，用以…」本身亦非單純的「…手段（或裝置）用以
        …」之用語記載，且「至少一個該冷陰極螢光燈電路包
        含一感測阻抗，用以感測流經該冷陰極螢光燈電路之電
        流」之內容，對該領域具通常知識者而言，其記載亦足
        以達成該特定功能之完整結構、材料或動作，因此亦顯
        不符專利審查基準之手段功能用語記載之條件，故其根
        本非一手段功能用語，至為灼然。
      再者，被告反覆斷章取義稱：「控制器與冷陰極驅動電
        路之間連接不明確」，既然被告等能夠質疑「控制器」
        與「CCFL驅動電路」間之連接關係，足徵「一控制器，
        用以至少部分依據流經該冷陰極螢光燈電路之電流而調
        整該電壓源」一詞，顯非未詳述其他元件之結構、材料
        或動作，故其根本非一手段功能用語。另查，「一控制
        器，用以…」本身亦非單純的「…手段（或裝置）用以
        …」之用語記載，且「一控制器，用以至少部分依據流
        經該冷陰極螢光燈電路之電流而調整該電壓源」之內容
        ，對該領域具通常知識者而言，其記載亦足以達成該特
        定功能之完整結構、材料或動作。因此，亦顯不符專利
        審查基準之手段功能用語記載之條件，是故，其根本非
        一手段功能用語甚明。綜上，系爭專利請求項第1 項所
        稱「至少一個該冷陰極螢光燈電路包含一感測阻抗，用
        以感測流經該冷陰極螢光燈電路之電流」、「一控制器
        ，用以至少部分依據流經該冷陰極螢光燈電路之電流而
        調整該電壓源」等用語，顯非手段功能用語，故被告據
        此主張上開用語，應依專利法施行細則第18條第8 項規
        定，於解釋請求項時，應包含發明說明中所敘述對應於
        該功能之結構、材料或動作及其均等範圍云云，顯無理
        由，委無足取。
      凡屬此技術領域中具有通常知識者皆知「感測阻抗」以
        及「控制器」為具體之元件或構件，自與「手段功能用
        語」無涉，對該領域具通常知識者而言，「至少一個該
        冷陰極螢光燈電路包含一感測阻抗，用以感測流經該冷
        陰極螢光燈電路之電流」以及「一控制器，用以至少部
        分依據流經該冷陰極螢光燈電路之電流而調整該電壓源
        」之記載，足以達成該特定功能之完整結構、材料或動
        作，其絕非一手段功能用語甚明。被告主張上開用語，
        應依專利法施行細則第18條第8 項規定，於解釋申請專
        利範圍時，應包含發明說明中所敘述對應於該功能之結
        構、材料或動作及其均等範圍云云，委無足取。
    (6)請求項第13項所示：「提供一感測阻抗於至少一個該冷陰
      極螢光燈電路中，用以判定流經該冷陰極螢光燈電路之電
      流」、「調整該電壓源，至少部分由流經該冷陰極螢光燈
      電路之電流決定調整值。」等顯非步驟功能用語。
      有關「提供一感測阻抗於至少一個該冷陰極螢光燈電路
        中，用以…」以及「調整該電壓源，至少部分由流經該
        冷陰極螢光燈電路之電流決定調整值。」等步驟，顯非
        單純的「…步驟用以…」之用語記載，且「提供一感測
        阻抗於至少一個該冷陰極螢光燈電路中，用以判定流經
        該冷陰極螢光燈電路之電流」以及「調整該電壓源，至
        少部分由流經該冷陰極螢光燈電路之電流決定調整值」
        之內容，對該領域具通常知識者而言，其記載實足以達
        成該特定功能之完整結構、材料或動作，因此顯不符專
        利審查基準之手段功能用語記載之條件，故其根本非一
        步驟功能用語，至為灼然。
      綜上，系爭專利請求項第13項所示：「提供一感測阻抗
        於至少一個該冷陰極螢光燈電路中，用以判定流經該冷
        陰極螢光燈電路之電流」、「調整該電壓源，至少部分
        由流經該冷陰極螢光燈電路之電流決定調整值。」等用
        語，顯非手段功能用語，故被告據此主張上開用語應依
        專利法施行細則第18條第8 項規定，於解釋申請專利範
        圍時，應包含發明說明中所敘述對應於該功能之結構、
        材料或動作及其均等範圍云云，顯無理由，要無可採。
  12.被告等製造、販賣之系爭液晶電視機之系爭驅動電路業已落
    入系爭專利請求項第1 項之範圍：
    (1)系爭驅動電路其主要線圈間係平行配置（並聯），而與系
      爭專利申請專利範圍第1 項：「複數個主要線圈及次要線
      圈，每一該主要線（圈）係以平行方式配置且耦合至一電
      壓源」，文義相同或均等：
      被告等已自承系爭驅動電路中，有「複數個主要線圈及
        次要線圈，主要線圈係以並聯方式配置且耦合至一電壓
        源」，而符合系爭專利請求項第1 項之文義讀取。
      嗣被告等雖改稱：系爭驅動電路係「一變壓器包含一個
        主要線圈及二次要線圈組成，且主要線圈間係平行振盪
        且經電容串聯後相連接」云云，惟系爭專利申請專利範
        圍第1 項並未針對「變壓器」的數量，或變壓器內主要
        線圈及次要線圈繞組數量及連接方式有所限制，僅需具
        有複數個主要線圈及次要線圈，且每一該主要線（圈）
        係以平行方式配置且耦合至一電壓源即為已足。且觀諸
        系爭驅動電路之等效電路圖（即被證2 號），共繪有7
        個主要線圈及14個次要線圈，其每一主要線圈之間確實
        並聯連接，亦即以平行方式配置，且其複數個主要線圈
        的每一主要線圈皆耦合至一電壓源甚明。
      綜上所析，系爭驅動電路中，具有複數個主要線圈及次
        要線圈，且其主要線圈間係平行配置（並聯）並耦合至
        一電壓源，而與系爭專利請求項第1 項「複數個主要線
        圈及次要線圈，每一該主要線（圈）係以平行方式配置
        且耦合至一電壓源」文義相同。
      退步言之，縱認為系爭驅動電路不符系爭專利申請專利
        範圍第1 項「複數個主要線圈及次要線圈，每一該主要
        線（圈）係以平行方式配置且耦合至一電壓源」之文義
        讀取，然系爭驅動電路之複數個主要線圈及次要線圈，
        與系爭專利請求項第1 項「複數個主要線圈及次要線圈
        ，每一該主要線（圈）係以平行方式配置且耦合至一電
        壓源」之技術特徵比較，係以實質相同的技術手段（wa
        y ），達成實質相同的功能（function），而產生實質
        相同的結果（result），二者無實質差異，而有均等論
        之適用。
    (2)系爭驅動電路中每一次要線圈均耦合至一冷陰極螢光燈驅
      動電路，而與系爭專利請求項第1 項：「每一該次要線圈
      耦合至一冷陰極螢光燈電路」文義上相同或均等：
      被告等主張：請求項第1 項有關「每一該次要線圈耦合
        至一冷陰極螢光燈電路」之限制條件為「一次要線圈」
        驅動「一包含一冷陰極螢光燈之冷陰極螢光燈電路」，
        為「一對一」關係；而系爭驅動電路為「二個次要線圈
        」同時驅動「二個串聯耦接之冷陰極螢光燈」，且該兩
        個次要線圈必須共同運作之技術手段，因此比對結果不
        相同云云，惟請求項第1 項僅限定「一次要線圈」驅動
        一冷陰極螢光燈電路，未排除「另一次要線圈」驅動同
        一冷陰極螢光燈電路，請求項第1 項根本未限定「一對
        一」關係，被告等解讀顯然有誤。請求項第1 項之文字
        為冷陰極螢光燈「電路」，該電路未限定其中之冷陰極
        螢光燈數量及彼此連接方式。因此，觀諸系爭驅動電路
        等效電路圖其複數個次要線圈的每一次要線圈確實耦合
        至一包含冷陰極螢光燈（如圖中CN7505等）之冷陰極螢
        光燈電路，以驅動該CCFL電路，比對結果應屬相同，系
        爭專利請求項第1 項之「每一該次要線圈耦合至一冷陰
        極螢光燈電路」技術特徵實對應表現於系爭驅動電路，
        甚為明確。
      據上，系爭驅動電路中每一次要線圈均耦合至一冷陰極
        螢光燈驅動電路，而符合系爭專利請求項第1 項：「每
        一該次要線圈耦合至一冷陰極螢光燈電路」之文義讀取
        。縱然認為系爭驅動電路為「二個次要線圈」同時驅動
        「二個串聯耦接之冷陰極螢光燈」而不符文義讀取，惟
        上開配置與系爭專利請求項第1 項：「每一該次要線圈
        耦合至一冷陰極螢光燈電路」之技術特徵比較，係以實
        質相同的技術手段（way ），達成實質相同的功能（fu
        nction），而產生實質相同的結果（result），二者無
        實質差異，而有均等論之適用。
    (3)系爭專利請求項第1 項並未限定複數個冷陰極螢光燈電路
      需配置複數個控制器，亦未限定複數個次要線圈須配置複
      數個控制器，且「至少部分依據流經該冷陰極螢光燈電路
      之電流」之文義上，並未排除「全部依據流經該冷陰極螢
      光燈電路之電流：
      請求項第1 項並未限定「複數個冷陰極螢光燈電路配置
        複數個控制器」，且亦未限定數個次要線圈須配置複數
        個控制器，被告等片面將請求項第1 項錯誤解釋為複數
        個冷陰極螢光燈電路配置複數個控制器云云，顯屬無據
        ，委無可採。
      系爭專利請求項第1 項為「至少部分」依據冷陰極螢光
        燈電路之電流，並未排除「全部」依據冷陰極螢光燈電
        路之電流。雖被告辯稱：至少部分依據之技術特徵，不
        排除「全部依據」，有違專利侵害鑑定要點關於「先前
        技術阻卻」之規定云云。惟查，該「全部依據」之技術
        ，僅為系爭專利技術之一小部分，因此就侵害鑑定要點
        所要求判斷之待鑑定對象，是否與某一先前技術相同，
        或雖不完全相同，但為該先前技術與所屬技術領域中之
        通常知識的簡單組合等要件，顯然不符，故被告等主張
        系爭液晶電視機有「先前技術阻卻」之適用云云，要屬
        無據。況縱如被告所陳，倘「至少部分依據」之技術特
        徵，應排除「全部依據」之技術特徵，則智慧局90年10
        月18日之審查意見通知函為何未命系爭專利申請人應將
        請求項改為「『僅』依據部分」？足徵被告等所言至少
        部分依據之技術特徵，應排除「全部依據」，否則即悖
        於先前技術阻卻之規定云云，顯屬無稽，要無可採。
    (4)系爭驅動電路中之控制器，至少部分或全部依據流經該冷
      陰極螢光燈電路之電流，而用以調整電壓源，實與系爭專
      利請求項第1 項：「一控制器，用以至少部分依據流經該
      冷陰極螢光燈電路之電流而調整該電壓源」文義上相同或
      均等：
      如前所述，系爭專利請求項第1 項並未限定複數個冷陰
        極螢光燈電路需配置複數個控制器，亦未限定複數個次
        要線圈須配置複數個控制器，且「至少部分依據流經該
        冷陰極螢光燈電路之電流」之文義上，並未排除「全部
        依據流經該冷陰極螢光燈電路之電流」，經查，被告等
        尚未證明系爭驅動電路為「全部依據」流經冷陰極螢光
        燈電路之電流，惟即使系爭驅動電路確實為「全部依據
        」流經冷陰極螢光燈電路之電流，仍然落入系爭專利請
        求項第1 項之範圍。
      被告等前稱：藉由控制「電壓源之輸出電壓」耦接到主
        要線圈之時間而「調整電流」云云，復翻異前詞謂：「
        二次側」之電壓係藉由控制流經「主要線圈內之電流」
        之時間而調整云云，除可證明被告等就電壓源之定義及
        調整方法之陳述前後不一，且差異甚大外，益徵被告等
        若非未瞭解系爭驅動電路之技術內容，否則即為故意混
        淆法院判斷，殊無可採。
      又被告等稱：「... 被告等之產品所使用之電壓源具有
        固定之輸出電壓值及固定之輸出電流值，故無調整電壓
        源」云云，顯係指鹿為馬。依被告答辯(四)狀第3 頁附圖
        及說明可知，其調整開關之ON/OFF時間，DC輸入電壓之
        振幅（amplitude ）雖然不變，但是隨著脈衝寬度（pu
        lse width ）之變化，「Vp」（此即申請專利範圍第1
        項所界定之主要線圈所耦接之電壓源）顯然隨之調整。
        是故，系爭驅動電路確有調整與主要線圈耦接之電壓源
        （Vp），被告一再稱：系爭驅動電路所使用之電壓源，
        具有固定之輸出電壓值及固定之輸出電流值云云，顯係
        指「DC輸入電壓V 」，而非系爭請求項所稱「電壓源」
        。
      請求項第1 項之範圍，並未限定「調整電壓源」為調整
        其「輸出」，且請求項第1 項之範圍，亦未限定「調整
        電壓源」之實施手段，因此也包含PWM 之方式。被告所
        稱：藉由控制「電壓源」之輸出電壓耦接到主要線圈之
        「時間」而調整電流或「控制開關回路之『ON/OFF』」
        云云，實際上即係以PWM 方式調整該電壓源，彰彰甚明
        。是故，比對結果應屬相同，系爭專利申請專利範圍第
        1 項有關「一控制器，用以至少部分依據流經該冷陰極
        螢光燈電路之電流而調整該電壓源」之技術特徵，已對
        應表現在系爭CCFL驅動電路。
      退步言，假使認為系爭驅動電路為單一控制器，全部依
        據流經該CCFL電路之電流，且未調整電壓源時。惟上開
        配置與系爭專利請求項第1 項：「每一該次要線圈耦合
        至一冷陰極螢光燈電路」之技術特徵比較，係以實質相
        同的技術手段（way ），達成實質相同的功能（functi
        on），而產生實質相同的結果（result），二者無實質
        差異，而有均等論之適用。
  13.系爭驅動電路其步驟之技術手段實已落入系爭專利申請專利
    範圍第13項之範圍內：
    (1)系爭驅動電路之傳輸功率至一冷陰極螢光燈之方法，其步
      驟之技術手段實與系爭專利請求項第13項：「驅動複數個
      主要線圈，該主要線圈平行於一電源」之技術手段於文義
      上相同或均等：
      按系爭專利請求項第13項於「變壓器」數量上，或變壓
        器內主要線圈及次要線圈繞組數量及連接方式上並無任
        何限制，僅需具有複數個主要線圈及次要線圈，且該主
        要線（圈）係平行（並聯）於一電源（即電壓源）即為
        已足。是故，比對結果應屬相同，系爭專利申請專利範
        圍第13項：「驅動複數個主要線圈，該主要線圈平行於
        一電源」之技術特徵，確實對應表現在系爭驅動電路，
        系爭驅動電路與系爭專利請求項第13項文義相同。
      退步言，假使認為系爭CCFL驅動電路不符文義讀取，惟
        上開步驟亦與系爭專利請求項第13項：「驅動複數個主
        要線圈，該主要線圈平行於一電源」之技術特徵比較，
        係以實質相同的技術手段（way ），達成實質相同的功
        能（function），而產生實質相同的結果（result），
        二者無實質差異，而有均等論之適用，至為灼然。
    (2)系爭驅動電路之傳輸功率至一冷陰極螢光燈之方法，其步
      驟之技術手段實與請求項第13項：「驅動複數個個別的次
      要線圈，該次要線圈連結於個別的冷陰極螢光燈電路」之
      技術手段於文義上相同或均等：
      被告等認為請求項第13項中關於「驅動複數個個別的次
        要線圈，該次要線圈連結於個別的冷陰極螢光燈電路」
        之限制條件為「一次要線圈」驅動「一包含一冷陰極螢
        光燈之冷陰極螢光燈電路」，為「一對一」關係；而系
        爭CCFL驅動電路為「二個次要線圈」同時驅動「二個串
        聯耦接之冷陰極螢光燈」，比對結果不相同云云。惟查
        ，請求項第13項根本未限定「一對一」關係，被告等解
        讀有誤，請求項第13項僅限定「一次要線圈」驅動一冷
        陰極螢光燈電路，未排除「另一次要線圈」驅動同一冷
        陰極螢光燈電路；且請求項第13項之文字為冷陰極螢光
        燈「電路」，該電路未限定其中之冷陰極螢光燈數量及
        彼此連接方式。因之，比對結果應屬相同，系爭專利請
        求項第13項有關「驅動複數個個別的次要線圈，該次要
        線圈連結於個別的冷陰極螢光燈電路」技術特徵，確實
        對應表現在系爭驅動電路。
      退步言，假使認為系爭驅動電路不符文義讀取，惟上開
        步驟與系爭專利請求項第13項：「驅動複數個個別的次
        要線圈，該次要線圈連結於個別的冷陰極螢光燈電路」
        之技術特徵比較，係以實質相同的技術手段（way ），
        達成實質相同的功能（function），而產生實質相同的
        結果（result），二者無實質差異，而有均等論之適用
        。
    (3)系爭驅動電路之傳輸功率至一冷陰極螢光燈之方法，其步
      驟確有調整電壓源，而與請求項第13項：「調整該電壓源
      ，至少部分由流經該冷陰極螢光燈電路之電流決定調整值
      」之技術手段於文義上相同或均等：
      按系爭專利請求項第13項為「至少部分」依據冷陰極螢
        光燈電路之電流，文義上並未排除「全部」依據冷陰極
        螢光燈電路之電流。
      此外，請求項第13項之範圍，並未限定「調整電源」為
        調整其「輸出」，且請求項第13項之範圍並未限定「調
        整電壓源」之實施手段，因此也包含PWM 之方式。藉由
        控制「電壓源」之輸出電壓耦接到主要線圈之「時間」
        ，或控制開關回路之ON/OFF，即為以PWM 方式調整該電
        壓源。因此，比對結果應屬相同，系爭專利請求項第13
        項有關「調整該電壓源，至少部分由流經該冷陰極螢光
        燈電路之電流決定調整值」技術特徵，確實對應表現在
        系爭驅動電路甚明。
      退步言，假使認為系爭驅動電路係藉由控制電壓源之輸
        出電壓耦接到主要線圈之時間以調整電流，惟上開步驟
        與系爭專利請求項第13項：「調整該電壓源，至少部分
        由流經該冷陰極螢光燈電路之電流決定調整值」之技術
        特徵比較，係以實質相同的技術手段（way ），達成實
        質相同的功能（function），而產生實質相同的結果（
        result），二者無實質差異，而有均等論之適用，至為
        灼明。
  14.被告等主張系爭驅動電路，係實施被證3 號美國第5,287,04
    0 號、被證13號美國第4,175,246 號、被證14美國第5,460,
    641 號、被證15號美國第5,615,093 號、被證16號第5,910,
    689 號、被證18號美國第5,892,336 號、被證19號美國第5,
    923,129 號專利或被證17號日本特開平10-125487 號、被證
    20號日本特開平11-146655 號、被證21號日本特開平10-340
    788 號專利之先前技術，而得阻卻侵害云云，洵屬無據。被
    告等欲主張適用先前技術阻卻，除待鑑定對象已適用「均等
    論」外，尚必須證明下列要件：1.待鑑定對象（即系爭驅動
    電路）與被證3 號、被證13到21號中的某一先前技術相同；
    或2.待鑑定對象（即系爭驅動電路）與被證3 號、被證13到
    21號中的某一先前技術雖不完全相同，但為該先前技術與所
    屬技術領域中之通常知識的簡單組合。被告等雖提出系爭專
    利請求項不具新穎性及進步性共2 份比較整理表（附件21及
    23號），惟觀諸該等整理表之內容，均僅針對「系爭專利」
    是否具新穎性及進步性進行分析比對，完全未比對待鑑定對
    象（即系爭驅動電路）與被證3 號、被證13到21號中的某一
    先前技術是否相同，或雖不相同，但為該先前技術與所屬技
    術領域中之通常知識的簡單組合，徵諸智慧局之侵害鑑定要
    點規定，被告等之主張顯屬無據，且不符合先前技術阻卻要
    件，至為明確。
  15.另被告雖主張系爭驅動電路有逆均等論之適用云云，然被告
    未就系爭驅動電路係使用實質不同之技術手段而達成實質相
    同之功能或結果乙節有任何舉證或說明，故被告此等主張，
    顯不可採。被告迄今未就系爭驅動電路係使用何種實質不同
    之技術手段而達成與系爭專利請求項第1 項及第13項之技術
    特徵實質相同之功能或結果乙節有任何舉證或說明，系爭驅
    動電路與系爭專利相同，皆有複數個主要線圈及次要線圈，
    每一該主要線圈並聯且耦合至一電壓源、每一次要線圈耦合
    至冷陰極螢光燈電路、冷陰極螢光燈電路亦包含感測阻抗，
    用以感測流經該冷陰極螢光燈電路之電流，且亦有一控制器
    ，依據流經該冷陰極螢光燈電路之電流而調整該電壓源，根
    本未有如被告所稱系爭驅動電路係使用實質不同之技術手段
    之情，足徵被告逆均等之主張，俱無可採。
  16.冷陰極螢光燈驅動電路為背光模組之主要關鍵元件，且整體
    設計上冷陰極螢光燈驅動電路與背光模組如何連接配置非常
    重要，而背光模組為液晶顯示器面板的關鍵零組件之一，且
    為必備零組件。而背光模組與面板廠在開發用於新款機種之
    新款面板時須一起設計，不同面板廠商及其不同機種間之設
    計亦有不同，故各該背光模組及其冷陰極螢光燈驅動電路間
    均無法輕易替換。又系爭專利請求項第1 及13項獨立項皆為
    開放式連接詞揭示，系爭驅動電路既已落入系爭專利第1 及
    13項獨立項之範圍，系爭液晶電視機即相當於包括解析後請
    求項之所有技術特徵，並另外增加其他技術特徵，仍符合文
    義讀取，是故，被告等製造、進口、販賣之系爭液晶電視機
    亦落入系爭專利第1 及13項獨立項範圍，灼然明甚。
  17.被告等二人未經原告之同意而製造或進口、為販賣之要約及
    販賣系爭液晶電視機等侵害原告專利權行為，原告自得依專
    利法第84條第1 項之規定，請求排除被告等二人製造或進口
    、為販賣要約及販賣之侵害原告專利權之行為，並請求損害
    賠償。被告等二人製造或進口、為販賣之要約、販賣等行為
    均係造成原告專利權受有損害之共同原因（即行為關聯共同
    ），故被告等二人應依民法第185 條之規定對原告負連帶損
    害賠償之責。關於本件損害賠償之計算，原告爰依專利法第
    85條第1 項第2 款之規定，以被告等販賣系爭液晶電視機產
    品所得之利益，為損害賠償數額之計算基礎，計算如下：(1)
    被告陳報系爭液晶電視機至98年1 月止之總銷售數量為3,48
    8 台；(2)原告購買系爭液晶電視機產品發票所示之單價，每
    台25,110元，經計算後，系爭液晶電視機之銷售數額為87,5
    83,680元（25,110×3,488 ＝87,583,680），依據財政部發
    布之「96年度營利事業各業同業利潤標準表」（附件9 ）可
    知，電視機製造業者之淨利率為9 % ，故被告銷售系爭液晶
    電視機之收入應為7,882,531 元（87,583,680 x 9 % =7,88
    2,531 ），準此而言，被告等二人應連帶給付原告7,882,53
    1元之損害賠償。又系爭驅動電路雖已侵害原告專利權，然
    被告卻得以輕易更改產品型號之方式，藉以規避判決之效力
    ，是故，原告亦依專利法第84條第1 項後段規定請求防止被
    告等二人為任何製造、為販賣之要約、販賣、使用及為上述
    目的而進口其他具有落入系爭專利範圍之冷陰極螢光燈驅動
    電路之AQUOS系列不同型號液晶電視機等行為，於法有據。
二、被告則抗辯以：
  (一)系爭專利有應撤銷之原因，被告等主張有效性抗辯：
  1.系爭專利說明書並無明確且充分之揭露，系爭專利所屬技術
    領域中具有通常知識者，實無法瞭解其內容並據以實施，因
    而不具備產業利用性：
    (1)系爭專利並「無」教示「不需共同節點」之發明態樣，因
      此，就「不需共同節點」之範圍，系爭專利所屬技術領域
      中具有通常知識者，實無法瞭解其內容並據以實施：
      系爭專利之說明書並未記載全部請求項之形態，是熟習
        該項技術者根本無法正確理解並再現該等申請專利範圍
        之實施，請求項第1-10項及第12-16 項揭示無需共同節
        點而可達成使電流均流之形態，惟遍查說明書內容，僅
        有「需要共同節點」之揭露，而無任何「無需共同節點
        」即可實施系爭發明之記載，因此，就無需共同節點之
        前揭請求項而言，說明書並無相關記載。
      其次，請求項第1 項並無「共同節點」之描述，而其附
        屬項即請求項第11項始有「冷陰極螢光燈電路均耦合在
        一起且連接於一共同節點」之記載。根據「請求項差異
        化原則（doctrine of claim differentiation ）」之
        理論，既然請求項第11項係「有共同節點」之特徵，為
        避免兩項請求項之實質權利相同，並使兩個獨立的權利
        範圍有所差異，故應將請求項第1 項解釋為「無共同節
        點」之特徵，惟系爭專利說明書全篇並「無」教示「不
        需共同節點」之實施方式。
      原告另辯稱「是否具有共同節點，均非所問。此乃因一
        次側之電壓一致，則感應到二次側電壓及電流理應一致
        」云云，實屬對於科學知識之重大誤解。蓋變壓器確實
        可保證「一次側之電壓一致，則感應到二次側電壓一致
        」，但有關「電流」之部分，實不可能因變壓器而一致
        ，此乃電學上歐姆定律（電壓＝電流x 電阻）之常識。
        以公示觀之，當電壓保持一致時，電流與電阻係成反比
        之關係，即電阻大電流就會小，然查系爭專利說明書明
        白揭示「燈管參數會因（例如）每一燈管的相對年齡、
        製造技術伴隨之製造誤差等而改變」（說明書第8 頁第
        11-12 行），既然燈管參數（即電阻）不同，依歐姆定
        律，當二次側電壓相同時，其電流當然不會相同，原告
        以此置辯，違反科學常識，毫無可信性。
    (2)說明書並無記載「如何調整電壓源」，因此系爭專利所屬
      技術領域中具有通常知識者，實無法瞭解其內容並據以實
      施：
      系爭專利說明書僅記載「控制器14調整施加至主要線圈
        之電壓及功率Vp，然後主要線圈再藉感測電阻Rs1 之回
        授調整每一CCFL之功率」（說明書第7 頁第5-7 行），
        惟查，究竟控制器係如何調整電壓源，說明書中竟未置
        一詞，因此，熟悉該項技術者實無法得知系爭專利應如
        何調整電壓源以達成系爭專利之目的。
      以系爭專利之第2 圖為例，若僅單純地調升或調降電壓
        源（假設如原告所稱之Vp），則對應感測之次要線圈電
        壓也必然會對應地被調升或調降（此乃變壓器之原理）
        ，同樣地，流經次要線圈所連接之CCFL電流也必然會同
        時調升或調降（歐姆定律，電壓與電流成正比），因此
        根本無法達成系爭專利所謂「均流」之目的。
      如果要調整個別CCFL以達成其所謂「均流」之目的，則
        勢必需要「個別地」驅動變壓器（例如，T1、T2），以
        使原本電流偏高之燈管下降，或使原來電流偏低之燈管
        上升，惟系爭專利完全沒有記載此種「調整電壓源」之
        方式，是熟悉該項技術者實無法瞭解其內容並據以實施
        。
    (3)系爭專利並「無」教示「變壓器」之發明態樣，因此，就
      「非變壓器」之範圍，系爭專利所屬技術領域中具有通常
      知識者，實無法瞭解其內容並據以實施：
      請求項第1 項及第13項並無要求主要線圈及次要線圈需
        為「變壓器」之形式，解釋上其請求項即包括「變壓器
        」及「非變壓器」形式之主要線圈及次要線圈。惟查，
        系爭專利說明書僅揭露「變壓器」形式者，對於「非變
        壓器」形式則隻字未提。
      況兩造專家證人均證稱系爭專利需要「變壓器形式之主
        要線圈及次要線圈」才能運作（原告訴代問：「看到申
        請專利範圍裡面講到主要線圈及次要線圈這樣子的文字
        記載的時候，您會想到哪一個元件？」證人己○○答：
        「變壓器」，證人己○○98年1 月21日原告主詰問筆錄
        第5 頁）；但證人己○○卻證稱只有在「特殊條件下」
        ，兩個耦合的線圈才會當作變壓器（證人己○○答：「
        會有主要線圈和次要線圈，一定是這兩個線圈基本上耦
        合在一起，基本電路學都有提，這個元件我們就叫它耦
        合電感。那耦合電感在某些特殊的條件底下，可以拿來
        當變壓器用」，詳己○○98年1 月21日原告主詰問筆錄
        第5 頁）。足證請求項第1 項及第13項之主要線圈及次
        要線圈並非必然為變壓器之形式，則至少在「非變壓器
        」之情況時，系爭專利不可據以實施。
    (4)系爭專利並「無」教示「控制器可連接個別CCFL電路」或
      「每個CCFL電路都拉一條反饋線到控制器」之發明態樣，
      就此範圍，系爭專利所屬技術領域中具有通常知識者，實
      無法瞭解其內容並據以實施：原告及發明人均不否認控制
      器可連接個別CCFL電路，惟系爭專利有關「控制器可連接
      個別CCFL電路」（即「每個CCFL電路都拉一條反饋線到控
      制器」）之實施態樣，並未揭露於系爭專利說明書中，是
      原告辯稱此為無須共同節點之實施例云云，反凸顯該等態
      樣因無明確充分揭露於說明書中而不可據以實施之窘境。
    (5)縱上，系爭專利並「無」記載「不需共同節點」、「如何
      調整電壓源」、「不需變壓器」、「控制器個別連接CCFL
      電路」及依據「電流」以外之因素而調整電壓源之態樣，
      就該等範圍內，系爭專利所屬技術領域中具有通常知識者
      ，實無法瞭解其內容並據以實施，因而具有應撤銷之事由
      。
  2.系爭專利之請求項第1 、13項於申請前已見於刊物，因而喪
    失新穎性：
    (1)查與判斷系爭專利新穎性有關之先前技術共計兩篇，其公
      開日均早於系爭專利之申請日（民國89年7 月31日），當
      然具有證據能力，茲簡述如下：
      日本特開平10-340788 號「放電燈點燈裝置」專利案，
        公開日為西元1998年（民國87年）12月22日（被證21號
        ）。
      美國專利第5,287,040 號「可變控制、電流感測安定器
        」，公開日為西元1994年（83年）2 月15日（被證3號
        ）。
    (2)請求項第1 、13項之所有技術特徵均已揭露於被證21號或
      被證3 號之單一先前技術文獻，分述如下：
      請求項第1 項之所有技術特徵均已揭露於被證21號：
        1A.一種冷陰極螢光燈驅動電路：圖3 所示驅動電路，
           其中負載放電燈12, 14為冷陰極螢光燈。
        1B. 複數個主要線圈及次要線圈，每一該主要線係以平
            行方式配置且耦合至一電壓源：圖3 所示變壓器7,
            46的主要線圈及次要線圈。圖3 所示包含直流電源
            1 之電壓源。
        1C. 每一該次要線圈耦合至一冷陰極螢光燈電路：圖3
            所示次要線圈耦合到冷陰極螢光燈電路。
        1D. 至少一個該冷陰極螢光燈電路包含一感測阻抗，用
            以感測流經該冷陰極螢光燈電路之電流：圖3 所示
            燈管電流感測電阻15, 28。
        1F. 一控制器，用以至少部份依據流經該冷陰極螢光燈
            電路之電流而調整該電壓源：圖3 所示包含誤差放
            大器20之電路係感測流經複數個放電燈之電流之手
            段所感測之電流值一部分回授至控制迴路。
      請求項第1 項之所有技術特徵均已揭露於被證3號：
        1A. 一種冷陰極螢光燈：第1 圖即顯示一種冷陰極螢光
            燈。
        1B. 複數個主要線圈及次要線圈，每一該主要線係以平
            行方式配置且耦合至一電壓源：一個85圈之主要線
            圈213 的一側與次要變壓器的85圈線圈183 振盪並
            聯。213 的另一側連接到1 圈的次要線圈253 （第
            5欄第26-30 行，原文：One side of an 85 turn
            primary winding 213 is oscillated in paralle
            l with an 85 turn winding 183 of a second
            transformer …The other side of 213 is conne
            cted to the one turn secondary winding 253.
            ）。圖1 所示隔離變壓器29,31 ；圖2 之1 所示主
            要線圈213, 183及次要線圈253,255, 257, 259,
            331, 333, 335, 337。
        1C. 每一該次要線圈耦合至一冷陰極螢光燈電路：分離
            變壓器29及31之輸出係用於連接至螢光燈33及35之
            目的。每個變壓器都可連接一個或多個燈（第4欄
            第11-14 行，原文：The outputs of the isolati
            on transformers 29 and 31 are fed to the mea
            ns to connect to the fluorescent lamps 33
            and 35. One or more lamps may be connected
            to each transformer.）。
        1D.至少一個該冷陰極螢光燈電路包含一感測阻抗，用
           以感測流經該冷陰極螢光燈電路之電流：第1 圖顯
           示至少一個CCFL電路包含感測阻抗14（燈感測電路
           ），第2 圖之線圈257 及335 亦為感測阻抗。次要
           線圈257 （1 圈）係扮演電流感測裝置的角色，並
           且是使用作為輔助燈感測電路之一的輸入。257 的
           一側通過二極體247 ，而另一側則藉由線277 接地
           299 （第5 欄第59-63 行，原文：Secondary wind
           ing 257 (one turn) actsas a current sensing
           device and is used as an input to one of the
           auxiliary lamp sensing circuits to be descri
           bed later.One side of 257 passes through dio
           de 247, while the other is connected to the
           ground 299 by wire 277. ）。次要線圈335 （1
           圈）係扮演電流感測裝置的角色，並且是使用作為
           輔助燈感測電路之一的輸入。335 的一側通過二極
           體271 ，而另一側則藉由線335 接地299 （第5 欄
           第59-63 行，原文：Secondary winding335 (on e
           turn) acts as a current an input to one of
           the auxiliary lamp sensing circuits to be de
           scribed later.One side of 257 passes through
           diode 247, while the other is connected to
           the ground 299 by wire 277. ）。次要線圈335
           （1 圈）係扮演電流感測裝置的角色，並且是使用
           作為輔助燈感測電路之一的輸入。335 的一側通過
           二極體271 ，而另一側則藉由線335 接地299 （第5
           欄第59-63 行，原文：Secondary winding 335
            (one turn) acts as a current sensing device
           and is used as an input to one of the auxili
           ary lamp sensing circuits to be described
           later. One side of 335 passes through diode
           271, while the other is connected to the
           ground 299 by wire 277.）
        1F.一控制器，用以至少部份依據流經該冷陰極螢光燈
           電路之電流而調整該電壓源：如果一個或多個燈燒
           毀或移走，則裝置將會感測到，並且完全關閉或減
           少輸出功率至剩餘的燈（第3 欄第16-19 行，原文
           ：If one or more lamps is burned out or remo
           ved, the device will sense this and either s
           hut down completely or decrease output power
           to the remaining lamps as required. ）。當這
           個輸入在高輸入時低於參考水平時（也就是在錯誤
           狀態期間），805 的輸出是高的。當輸入是高於參
           考數值時（正常操作狀態），805 的輸出是低的（
           第6 欄第46 -49行，原文：When this input is
           below the reference level at the high input
            (ie,as during a fault condition), the output
           of 805 is high. When the input is above the
           reference value (normal operating conditions)
           , the output of 805 is low. ）。在正常操作狀
           態下，805 的輸出將先高再低。這是由於燈先被啟
           動，呈現類似於錯誤狀態，接著在它們被點亮後，
           就會穩定並呈現正常負載。如果燈無法點著，如同
           在錯誤狀態，則805 的輸出將維持高的（第6 欄第
           55-61 行，原文：Under normal operating condit
           ions, the output of 805 will first be high,
           and then drop to low. This is because as the
           lamps are first started, they appear similar
           to a fault condition, and then after they are
           lit settle down and appear as a normal load.
           If the lamp s fail to strike, as in a fault
           condition, the output of 805 will remain high
           . ）。當805 的輸出降下來時，下降緣就會觸發855
           的計時器以啟動操作。在835 及847 所測定的延遲
           之後，855 的輸出走高並且保持高的。如果805 的
           輸出保持高的，則不會有下降緣，並且855 的輸出
           會保持低的（第7 欄第4- 9行，原文：When the
           output of 805 falls low, the falling edge
           triggers the timer of 855 to start operating
           .After the delay, determined by 835 and 847,
           the output of 855 goes high and remains high.
           If the output of 805 remains high, there is
           no falling edge, and the output of 855 remai
           ns low.）。
      請求項第13項之所有技術特徵均已揭露於被證21號：
        13A.一種傳輸功率至一冷陰極螢光燈（CCFL）之方法
            ，該方法包含下列步驟：說明書第[0001]段記載「
            [ 發明所屬之技術領域] 本發明係關於一種放電燈
            裝置，特別係關於一種用於液晶背光（backlight
            ）用放電燈之點燈用之裝置」。
        13B.驅動複數個主要線圈，該主要線圈平行於一電源：
            參考圖3 所揭示電路，兩個變壓器7,14包含複數個
            主要線圈及複數個次要線圈，且變壓器7 的主要線
            圈的端點分別對應連接變壓器14的主要線圈的端點
            ，即兩個主要線圈以平行方式配置（即並聯）。再
            者，兩個變壓器7,14的主要線圈的中間端點耦接至
            直流電源1 ，且分別經由電晶體9,10的導通，使該
            等主要線圈並聯於該直流電源1 而驅動。
        13C.驅動複數個個別的次要線圈，該次要線圈連結於個
            別的冷陰極螢光燈電路：參見圖3 所揭示電路，兩
            個變壓器7,14的次要線圈個別由對應的主要線圈感
            應驅動，且熟習該項技術者直接毫無歧異知悉放電
            燈12與安定電容器11形成「一冷陰極螢光燈電路」
            且個別連接至變壓器7 之次要線圈的端點，而放電
            燈14與安定電容器13形成「另一冷陰極螢光燈電路
            」且個別連接至變壓器46之次要線圈的端點。
        13D.提供一感測阻抗於至少一個該冷陰極螢光燈電路中
            ，用以判定流經該冷陰極螢光燈電路之電流：參考
            圖3 所揭示電路，放電燈12與安定電容器11係形成
            「一冷陰極螢光燈電路」且提供一燈管電流感測電
            阻15連接至「一冷陰極螢光燈電路」，而放電燈14
            與安定電容器13形成「另一冷陰極螢光燈電路」且
            提供一燈管電流感測電阻28連接至「另一冷陰極螢
            光燈電路」。說明書第[0016]段記載「流至放電燈
            12之燈管電流係由燈管電流感測電阻15變換成與電
            流值成比例之電壓值，藉由二極體16及電容器17予
            以整流、濾波，再經由電阻18及19輸入至誤差放大
            器20」。因此，燈管電流感測電阻15感測流經該放
            電燈12之電路之電流，而「燈管電流感測電阻15」
            即為「感測阻抗」。
        13E.調整該電源，至少部份由流經該冷陰極螢光燈電路
            之電流決定調整值：
            被證21號之請求項第1 項所載放電燈點燈裝置的特
            徵包含「具有將感測前述流經複數個放電燈之電流
            之手段所感測之電流值一部分回授至控制迴路」，
            而被證21號說明書第[0016]段記載「流至放電燈12
            之燈管電流係由燈管電流感測電阻15變換成與電流
            值成比例之電壓值，藉由二極體16及電容器17予以
            整流、濾波，再經由電阻18及19輸入至誤差放大器
            20。誤差放大器20係將輸入之對應燈管電流之電壓
            值與基準電壓源21之電壓值之差異增幅後之電壓輸
            出至電壓比較器24。電壓比較器24係比較此電壓與
            鋸齒波產生器23之輸出電壓，再將比較之結果輸出
            。」說明書第[0017]段記載「圖2(a)所示之三角波
            狀之波形為鋸齒波產生器23所輸出之波形，以實線
            表示之直線為誤差放大器20之輸出電壓波形。圖2(
            b)為電壓比較器24之輸出電壓波形，於此電壓高之
            期間，因電晶體26為開啟（ON）狀態，切換電晶體
            2 亦開啟；相反地，此電壓低之期間切換電晶體2
            將關閉（OFF ）。若直流電源1 之電壓為高，因輸
            入至變壓器7 之電壓亦將變高，流入放電燈12之燈
            管電流將變大。」由上可知，包含誤差放大器20、
            基準電壓源21、鋸齒波產生器23以及電壓比較器24
            之控制迴路，係依據由二極體16及電容器17的半波
            整流濾波（即「至少部份依據」之特徵）之電流而
            決定電晶體2,28的導通時間（即「決定調整值」之
            特徵），進而調整包含直流電源1 之電壓源。
      請求項第13項之所有技術特徵均已揭露於被證3號：
        13A.一種傳輸功率至一冷陰極螢光燈（CCFL）之方法，
            該方法包含下列步驟：被證3 號之圖1 所示電路方
            塊圖為一燈驅動電路，以實現傳輸功率至一螢光燈
            之方法。因此，圖1 中之「燈33, 35」可由冷陰極
            螢光燈替代且被點燈，則被證3號之圖1 即「一種
            冷陰極螢光燈驅動電路」之電路方塊圖，而實現傳
            輸功率至一冷陰極螢光燈之方法。
        13B.驅動複數個主要線圈，該主要線圈平行於一電源：
            一個85圈之主要線圈213 的一側與次要變壓器的85
            圈線圈183 振盪並聯。213 的另一側連接到1圈的
            次要線圈253 （第5 欄第26-30 行，原文同上）。
            第1 圖顯示主要線圈（即分離變壓器1 號）耦合至
            一電壓源（AC Power In ）根據被證3 號之圖2 之
            一所揭示電路，兩變壓器係對應被證3 號之圖1 所
            示隔離變壓器29,31 ，兩變壓器包含複數個主要線
            圈213,183 與複數個次要線圈253,255,257,259,33
            1,333,335,337 ，且主要線圈213,183 的下端點直
            接連接到線181 ，而主要線圈213,183 的上端點分
            別經電容205,195 直接連接到同一線。此外，被證
            3 號說明書第5 欄第26行記載「一個85圈之主要線
            圈213 的一側與第2 變壓器的85圈線圈183 振盪並
            聯」，因此，主要線圈213,183 係以並聯方式連接
            配置。此外，被證3 號說明書第4 欄第56行記載「
            交流電壓被1000μF 功率電容器129, 155及二極體
            127, 153整流」，而從圖2 之一所揭示電路，主要
            線圈213,183 的上端點分別經電容205,195 直接連
            接到功率電容器129,155 的共同端，所以整流後的
            電壓源驅動並聯的主要線圈213,183 。
        13C.驅動複數個個別的次要線圈，該次要線圈連結於個
            別的冷陰極螢光燈電路：由圖1 所示電路方塊圖，
            熟習該項技術者直接毫無歧異得知該「燈33,35」
            可由「冷陰極螢光燈」替代且被點燈。所以，隔離
            變壓器29, 31的次要線圈個別驅動替代「燈33,35
            」之冷陰極螢光燈電路。此外，被證3 號說明書第
            4 欄第11行記載「分離變壓器29及31之輸出係用於
            連接至螢光燈33及35之目的。每個變壓器都可連接
            一個或多個燈」，其中，分離變壓器29及31之輸出
            係由次要線圈連結至個別的螢光燈電路。
        13D.提供一感測阻抗於至少一個該冷陰極螢光燈電路中
            ，用以判定流經該冷陰極螢光燈電路之電流：熟習
            該項技術者直接毫無歧異由圖1 得知該「燈33,35
            」可由「冷陰極螢光燈」替代且被點燈，且圖1 圖
            解燈感測電路14係感測流經該燈33,35 之電流（於
            被證3 號說明書為標號19，圖1 之標號14係筆誤）
            。此外，證據3 說明書第4 欄第35-39 行記載「有
            一燈感測電路19可以偵測一錯誤。來自整流器5 的
            電源信號與來自燈33, 35的回授信號被輸入到燈感
            測電路19，該燈感測電路19感測流經燈（33,35 ）
            的電流」。此外，被證3 號說明書第8 欄第60行記
            載「環形線圈（201 ）的輸出在203 及217 表示流
            經次要線圈255 之電流」，而說明書第8 欄第49行
            記載「次要線圈255 （1 圈）的每一側分別藉線41
            1 與413 連接到燈700 的相對側之燈絲704 」，因
            此，流經次要線圈255 之電流即流經燈700 的之電
            流。熟習該項技術者直接毫無歧異知悉提供環形線
            圈201 即為感測流經燈700 之電流，且該環形線圈
            201 即為一感測阻抗。同理，環形線圈309 藉由感
            測流經次要線圈333 之電流，以感測流經燈900 之
            電流，且該環形線圈309 亦為一感測阻抗。
        13E.調整該電源，至少部份由流經該冷陰極螢光燈電路
            之電流決定調整值：被證3 號說明書第4 欄第43-
            47行記載「假如如此的錯誤被偵測到，該錯誤偵測
            器21使MOSFET閘驅動器21改變到MOSFET切換電路25
            ,27 的信號，如此到燈的功率被減少或完全關閉」
            ，其中，改變MOSFET切換電路25,27 的信號導致到
            燈的功率被減少或完全關閉，即為「調整電壓源」
            。參考被證3 號之圖1 ，燈感測電路14則是感測全
            部流經燈33,35 的電流，俾使錯誤偵測器21全部依
            據流經燈33,35 的電流以調整電壓源。此外，比較
            器電路13亦接收隔離變壓器29,31 的輸出（即流經
            次要線圈257,335 的電流，亦為燈之感測電流），
            俾使PWM 電路15全部依據流經燈33,35 的電流以調
            整電壓源。對熟習該項技術者而言，被證3 號所載
            「該錯誤偵測器21使MOSFET閘驅動器21改變到MOSF
            ET切換電路25,27 的信號」，或PWM 電路15決定MO
            SFET切換電路25,27 之切換開關的導通時間，皆可
            直接毫無歧異知悉為「決定調整值」之技術特徵。
            綜上所述，既然請求項第13項之每個及所有技術特
            徵均已揭露於被證21號及被證3 號之先前技術中，
            即不具新穎性至明。
  3.縱認為前揭請求項與被證21號或被證3 號有些微之技術差異
    ，然請求項第1 項及第13項之技術特徵係運用被證21號、被
    證3 號或被證17號擇其一與系爭專利之先前技術（即第1 圖
    ）組合之先前技術所輕易完成，而不具進步性：
    (1)系爭專利第1 圖所示之電路係「一種冷陰極螢光燈驅動電
      路」，其中變壓器T1包含複數個主要線圈N1,N2 與次要線
      圈N3，每一該主要線圈N1,N2 耦合至一電壓源12，該次要
      線圈N3耦合至一冷陰極螢光燈電路，該冷陰極螢光燈電路
      包含CCFL1 與CCFL2 並聯之電路，及一感測阻抗Rs，該感
      測阻抗Rs用以感測流經該冷陰極螢光燈電路之半波整流電
      流，以及一控制器14，至少部份依據流經該冷陰極螢光燈
      電路之半波整流電流而調整該電壓源傳輸至主要線圈N1,
      N2的功率。與請求項第1 項及第13項相較，除了「每一該
      主要線係以平行方式配置」及「驅動複數個個別的次要線
      圈」之技術特徵外，其餘技術特徵皆已為系爭專利之先前
      技術即第1 圖所揭露。
    (2)被證21號說明書第[0001]段記載：「本發明係關於一種放
      電燈裝置，特別係關於一種用於液晶背光（backlight ）
      用放電燈之點燈用之裝置」，且被證21號之圖2 與圖3所
      揭示驅動電路之負載係一放電燈12,14 分別串聯一安定電
      容器（ballast condenser ）1, 13 ；兩個變壓器7,14
      包含複數個主要線圈及複數個次要線圈，且變壓器7 的主
      要線圈的端點分別對應連接變壓器14的主要線圈的端點，
      即兩個主要線圈以平行方式配置（即並聯）。對熟習該項
      技術者即可根據系爭專利自認之先前技術即第1 圖，結合
      被證21號所記載的事項以及自被證21號所記載可導出之事
      項，而輕易完成請求項第1 項「複數個主要線圈及次要線
      圈，每一該主要線係以平行方式配置」及第13項「驅動複
      數個個別的次要線圈」之技術特徵。
    (3)被證3 號之圖1 所示電路方塊圖為一燈驅動電路，且根據
      被證3 號之圖1 與系爭專利之第2 圖之技術對照，熟習該
      項技術者可直接毫無歧異得知該「燈33,35 」可由冷陰極
      螢光燈替代且被點燈，則被證3 號之圖1 即可稱為「一種
      冷陰極螢光燈驅動電路」之電路方塊圖；對應隔離變壓器
      29,31 之兩變壓器包含複數個主要線圈213,183 與複數個
      次要線圈253,255,257,259,331,333,335,337 ，且主要線
      圈213,183 的下端點直接連接到線181 ，而主要線圈213,
      183 的上端點分別經電容205,195 直接連接到同一線。此
      外，被證3 號說明書第5 欄第26行記載：「一個85圈之主
      要線圈213 的一側與第2 變壓器的85圈線圈183 振盪並聯
      」，所以，主要線圈213,183 係以並聯方式連接配置。對
      熟習該項技術者即可根據系爭專利自認之先前技術即第1
      圖，結合被證3 號所記載的事項以及自被證3 號所記載可
      導出之事項，而輕易完成請求項第1 項及第13項之所有技
      術特徵。
    (4)被證17號之圖3 所示電路圖係揭示一種冷陰極放電燈點燈
      裝置，其中，標號3 之點燈負載為冷陰極放電燈。因此，
      熟習該項技術者於申請當時即能輕易完成被證17號與系爭
      專利之先前技術之組合。再參照被證17號之圖3 顯示變壓
      器T1, T2包含複數個主要線圈L1,L4 與複數個次要線圈L2
      ,L5 ，且根據被證17號說明書第[0005]段記載：「於圖3
      所示之電路中，第一變壓器T1之一次側線圈L1係與第二變
      壓器T2之一次側線圈L4並聯連接」。對熟習該項技術者即
      可根據系爭專利自認之先前技術即第1 圖，結合被證17號
      所記載的事項以及自被證17號所記載可導出之事項，可輕
      易完成請求項第1 項及第13項之所有技術特徵。
  (二)原告刻意隱瞞系爭專利曾在國外申請之事實，未誠實告知智
    慧財產局與系爭專利申請案相關之重要資訊，顯失誠信原則
    ，屬於專利權之濫用，其專利權應無執行力：
  1.按「行使權利，履行義務，應依誠實及信用方法」，民法第
    148條第2項定有明文。次按「申請專利之發明、新型或新式
    樣於申請前已向外國申請專利者，應於說明書或圖說中，載
    明在外國之申請日及申請案號數」，此有審定時專利法施行
    細則第17條可參。是如果專利權人故意以欺瞞之手段騙取專
    利，縱使其蒙混取得專利，則其行使詐騙取得之專利權，顯
    有失誠信原則，且為專利權之濫用。
  2.經查，系爭專利在我國之申請日為89年7 月31日，且系爭專
    利於申請時向智慧財產局聲明未曾向其他國家地區申請專利
    ，惟查，系爭專利案確實曾於西元1999年（即88年2 月12日
    ）在美國提出申請，申請號為09250779，後經核准公告為美
    國專利第6104146 號（即被證4 號；下稱「美國對應案」）
    ，詳細比較該美國對應案及系爭我國專利說明書之內容，即
    可知兩案之說明書及圖示部分完全相同，且發明人亦完全相
    同，是系爭專利於申請前已先向美國提出申請，並於美國申
    請後約一年半才向我國就相同發明提出申請，且故意隱匿該
    等資訊，甚至欺騙智慧財產局系爭專利未向其他國家申請，
    違反審定時專利法施行細則第17條，實有失誠實信用，縱使
    取得專利，亦應認為無執行力。
  3.尤有甚者，美國對應案於西元1999年（88年）11月4 日收到
    第一次美國專利商標局之非終局核駁通知（Non-Final Reje
    ction ），發明人並因此修改、縮限申請專利範圍以迴避先
    前技術（即被證3 號），因而於西元2000年（89年）2 月29
    日獲得美國專利商標局之核准通知（Notice of Allowance
    ），美國專利商標局並於西元2000年（89年）7 月28日寄出
    發證通知（Issue Notification）（見被證5 號）。原告明
    知修改後範圍較小之美國對應案將要發證，竟以修改前範圍
    較大之版本於3 日後即89年7 月31日向我國提出專利之申請
    ，並以欺瞞之手段騙取範圍較大之專利權，因此，縱使原告
    取得系爭專利，則其行使權利，對任何第三人提起侵權訴訟
    等行為，均屬專利權之濫用，自為法所不許。
  (三)縱認系爭專利有效，被告等之系爭液晶電視機仍未侵害系爭
    專利：
  1.解釋後之請求項第1 項及第13項之技術特徵之文字意義，並
    無文義讀取系爭驅動電路，因此不構成文義侵害：
    (1)系爭驅動電路並無解釋後之「複數個主要線圈及次要線圈
      」：
      查請求項第1 項並無變壓器之記載，惟專家證人均證稱
        需為「變壓器形式之主要線圈及次要線圈」才能運作，
        因此，在假設系爭專利為有效之前提下，於解釋請求項
        時，自應將該要件解釋為「變壓器形式之複數個主要線
        圈及次要線圈」。
      其次，「申請專利範圍之技術特徵所載數量不明確時，
        應以說明書之內容推定其元件數目」，此有專利侵害鑑
        定要點第35頁可參。前揭變壓器與主要線圈及次要線圈
        之數量並非明確，文義上有多種之可能性，依前揭專利
        鑑定要點之記載，此時即應參考說明書之內容而推定變
        壓器中主要線圈及次要線圈之數目：參考系爭專利之第
        2 圖及第3 圖，可知變壓器（如T1, T2等）均僅包含「
        一個主要線圈及一個次要線圈」，另由文義上之直接解
        釋，單一變壓器即包含「複數個主要線圈及一個次要線
        圈」。
      參見被證2 號之系爭驅動電路電路圖，可知每個單一變
        壓器係包含「一個主要線圈及二個次要線圈」，因此，
        無論依上述何種解釋方式，系爭驅動電路均未落入申請
        專利範圍第1 項及第13項於解釋後之「複數個主要線圈
        及次要線圈」之文義範圍內。
    (2)系爭驅動電路之主要線圈並無解釋後之「平行方式配置」
      及「耦合至一電壓源」：
      請求項第1 項所稱之「平行配置」及第13項所稱之「平
        行」，並非在此技術領域中之用語，但依內部證據所示
        ，「平行配置」應解釋為「直接並聯方式配置」，原告
        於其民事準備(四)狀稱主要線圈的一端平行振盪，另一端
        與二極體及電容相連端串聯，此種連接方式「根本並非
        平行配置」（第4 頁第3 點），依此，「平行配置」或
        「平行」應解釋為直接並聯方式配置，以符合專利權人
        前揭排除間接並聯之解釋。原告於其民事準備(四)狀又稱
        「平行振盪」、「平行操作」並非「平行耦合」（第5
        頁第4 點），參照被證3 號圖2 ，平行振盪係指利用MO
        SFET 177,165的開關切換，使主要線圈並聯的一端介於
        正負之間振盪，原告既然排除平行振盪為平行耦合，則
        自應將其解釋為直接並聯方式配置。
      系爭專利之美國對應案於維護專利權之答辯書中，明確
        表示「每個該主要線圈都『直接』並聯（each said
        primary winding being coupled directly in parall
        el with one another ）」，足證主要線圈之間確實需
        以直接並聯方式配置。
      系爭驅動電路並無「主要線」，且參照被證2 號之電路
        圖，以7 組變壓器作為比對範圍，可知左邊3 組變壓器
        與右邊4 組變壓器分為兩個區塊，各自並聯，因此，顯
        然系爭驅動電路之7 個主要線圈並無直接並聯。況且，
        系爭驅動電路之7 個主要線圈係並聯振盪操作，依原告
        前揭解釋，當與系爭專利之平行方式配置不同，自無落
        入解釋後之請求項之文義。
    (3)系爭驅動電路並無解釋後之「每一次要線圈耦合至一冷陰
      極螢光燈電路」：
      系爭請求項所稱之「冷陰極螢光燈電路」應包含一個冷
        陰極螢光燈、一個感測阻抗及一個控制器之迴路：查請
        求項第1 項因缺少一標點符號（第三行後端「…電路至
        少…」），以致於元件間之連結關係不明確，依專利法
        第56條第3 項及前揭專利侵害鑑定要點之規定，此時應
        參考說明書及圖示，並優先採用該內部證據以作為解釋
        。說明書第5 頁第2 段第4 行明確揭示「電路。至少一
        個該冷陰極螢光燈電路包含一感測阻抗…以及一控制器
        」，且原告亦不否認「每個冷陰極螢光燈電路包含一個
        控制器之設計」為系爭專利之「另一實施例」，足徵系
        爭專利之冷陰極螢光燈電路確實可包含感測阻抗及控制
        器無誤。
      次要線圈及冷陰極螢光燈電路在數量上為1 對1 之關係
        ：系爭專利第2 圖及第3 圖所揭示者，均為一個次要線
        圈推動一個CCFL電路之實例，且相較於先前技術（第1
        圖）係一個次要線圈推動兩個並聯之CCFL電路，因此，
        為避免讀取先前技術之範圍，系爭專利請求項第1 項及
        第13項之次要線圈及冷陰極螢光燈電路，在數量上應為
        1 對1 之關係。此外，相較於先前技術即第1 圖之單一
        變壓器，系爭專利也特別強調其採用「分離之變壓器」
        ，會具有溫度上之優點，足徵次要線圈及冷陰極螢光燈
        電路在數量上為1 對1 之關係（詳說明書第9 頁第18-2
        1 行）。
      系爭驅動電路為「二個」次要線圈耦合並共同驅動「二
        個」冷陰極螢光燈電路，其為共同運作，不可能單獨拆
        解成「一個」次要線圈耦合至「一個」冷陰極螢光燈電
        路，是以此技術特徵而言，系爭產品根本未落入解釋後
        之請求項第1 項及第13項之文義範圍。
    (4)系爭驅動電路並無解釋後之「一控制器，用以至少部分依
      據流經該冷陰極螢光燈電路之電流而調整該電壓源」：
      「控制器」可有各種形式及態樣，只要具備接受信號並
        反應成輸出信號之功能即可，因此，單從「控制器」一
        詞，熟悉該項技術者實無法確認係其完整結構，是申請
        專利範圍第1 項及第13項因無揭示控制器之特定結構，
        而係以「用以至少部分依據…」之功能方式表示，應屬
        手段功能用語之形式，其範圍之解釋即應以說明書所揭
        示者為據。
      次按「說明書所載之先前技術應排除於申請專利範圍之
        外」，此有專利侵害鑑定要點第35頁第3 點可參（附件
        37）。經查，系爭專利說明書所載之先前技術即第1圖
        屬於以「全部依據」流經冷陰極螢光燈電路之電流而調
        整者，是依前揭要點之說明，此部份「全部依據」之範
        圍即應排除於系爭專利之權利範圍外，且系爭驅動電路
        電路圖必須以「全部依據」之方式才能感測平均電流，
        因此顯然未落入前揭解釋後之請求項。
  2.縱有文義侵害，被告等仍主張逆均等之適用而不構成侵權：
    (1)系爭驅動電路與系爭專利所使用之技術手段實質上顯不相
      同，此處應有主張逆均等論之適用，因而應判斷為未落入
      系爭專利之文義範圍，分述如下：
      系爭驅動電路之主要側係以「並聯振盪」之方式操作，
        其變壓器之一端不會振盪連接直流電源之+/- 極，此與
        系爭專利所使用之「並聯操作」，於技術手段上顯然不
        同。
      系爭驅動電路係以「二個次要線圈同時驅動二個冷陰極
        螢光燈電路」，如強加拆開為一個次要線圈與一個冷陰
        極螢光燈電路，則顯然無法運作，足證此與系爭專利所
        採用之「一個次要線圈驅動一個冷陰極螢光燈電路」之
        技術手段，完全不同。
      系爭驅動電路電路之感測阻抗之功能係偵測全波電流，
        惟系爭專利之感測阻抗之功能係偵測半波電流，兩者所
        使用之技術手段顯有不同。
      系爭專利因有「共同節點」之存在，因而可使用「至少
        部分依據流經該冷陰極螢光燈電路之電流而調整該電壓
        源」之技術，專利權人進而宣稱「無須對每一個別冷陰
        極螢光燈提供反饋控制」（詳專利權人於中國對應案之
        答辯，被證22號），此與系爭驅動電路必須以「全部依
        據」之方式才能感測平均電流之技術手段，實屬不同。
  3.綜上，系爭驅動電路並未落入系爭專利解釋後之申請專利範
    圍第1 項及第13項之文義範圍，惟縱使鈞院認定為落入文義
    範圍，被告等仍因兩者所使用之技術手段實質不同，因得主
    張逆均等論而不構成文義侵害。末查，原告已明確捨棄均等
    侵害之主張，是被告等之系爭產品自無侵害系爭專利至明。
  (四)損害賠償之計算：
  1.退萬步言，縱鈞院認定被告等之系爭驅動電路落入系爭專利
    而構成侵權，惟原告並未於其專利物品或包裝上標示其專利
    證書號數，依專利法第79條之規定不得請求損害賠償。
  2.縱鈞院認定本件有侵害之情，惟損害賠償之計算，自應依專
    利法第79條但書之規定，由被告等明知其為專利物品時起算
    ，即本件起訴狀繕本分別於97年7 月10日送達被告夏寶股份
    有限公司及97年7 月31日送達被告乙○○○○ ○○○○○○○○○○○ 時起
    算，又鈞院已諭示以計算至98年1 月底之銷售量為損害賠償
    之計算基礎，此部分被告等亦已提供相關資料，併予陳明。
  (五)並聲明：1.原告之訴駁回；2.被告願供擔保免為假執行。
三、本件兩造不爭執事項如下（見本院卷(三)第62、63頁）：
  (一)兩造均同意以被告所提供之被證2 電路圖（被證2-2 為放大
    圖）作為判斷系爭液晶電視機之冷陰極螢光燈驅動電路（下
    稱系爭驅動電路）是否落入系爭專利請求項第1 項及第13項
    範圍之依據。
  (二)系爭專利請求項第13項所示「調整該電源」之「電源」係指
    電壓源，而非電流源。
四、本件經本院於97年11月25日與兩造整理並協議簡化之侵權爭
    點如下（見本院卷(三)第298至299頁）：
  (一)有關請求項第1項部分：
  1.系爭驅動電路是否係一變壓器包含一個主要線圈及二個次要
    線圈組成，且主要線圈間係平行振盪且經電容串聯之後相連
    接，而與系爭專利請求項第1 項：複數個主要線圈及次要線
    圈，每一該主要線係以平行方式配置且耦合至一電壓源，文
    義相同或均等？
  2.系爭驅動電路是否採用以兩個次要線圈共同耦合至兩個串聯
    之冷陰極螢光燈，且該兩個次要線圈必須共同運作之技術手
    段？上開技術手段是否與請求項第1 項：「具有每一該次要
    線圈耦合至一個冷陰極螢光燈電路」之技術特徵文義上相同
    （或均等）？
  3.請求項第1 項所示「一控制器用以至少部份依據流經該冷陰
    極螢光燈電路之電流而調整該電壓源」，是否係指複數次要
    線圈須配置複數個控制器？系爭驅動電路是否係採用單一控
    制器，控制器全部依據流經該冷陰極螢光燈電路之電流，且
    未用以調整電壓源？
  4.請求項第1 項所示：「至少一個該冷陰極螢光燈電路包含一
    感測阻抗，用以感測流經該冷陰極螢光燈電路之電流之技術
    特徵」、「一控制器用以至少部份依據流經該冷陰極螢光燈
    電路之電流而調整該電壓源」，是否係手段功能用語，故依
    專利法施行細則第18條第8 項規定，於解釋申請專利範圍時
    ，應包含發明說明中所敘述對應於該功能之結構、材料或動
    作及其均等範圍？
  (二)有關請求項第13項部分
  1.系爭驅動電路之傳輸功率至一冷陰極螢光燈之方法，其步驟
    是否係一變壓器包含一個主要線圈及二個次要線圈組成，且
    主要線圈間係平行振盪且經電容串聯之後相連接之步驟，而
    與系爭專利請求項第13項：驅動複數個主要線圈，該主要線
    圈平行於一電源及驅動複數個個別的次要線圈之步驟，文義
    相同或均等？
  2.系爭驅動電路之傳輸功率至一冷陰極螢光燈之方法，其步驟
    是否係採取兩個次要線圈共同耦合至兩個串聯之冷陰極螢光
    燈電路，且其中兩個次要線圈必須共同運作之技術手段？上
    開技術手段是否與請求項第13項: 「驅動複數個個別的次要
    線圈，該次要線圈連結於個別的冷陰極螢光燈電路」之技術
    手段於文義上相同（或均等）？
  3.系爭驅動電路之傳輸功率至一冷陰極螢光燈之方法，其步驟
    是否係藉由控制電壓源之輸出電壓耦接到主要線圈之時間以
    調整電流，而未調整電壓源？上開技術手段是否與申請專利
    範圍第13項：「調整該電壓源，至少部份由流經該冷陰極螢
    光燈電路之電流決定調整值」之技術手段於文義上相同（或
    均等）？
  4.請求項第13項所示：「提供一感測阻抗於至少一個該冷陰極
    螢光燈電路中，用以判定流經該冷陰極螢光燈電路之電流」
    、「調整該電源，至少部份由流經該冷陰極螢光燈電路之電
    流決定調整值。」，是否係手段功能用語，故依專利法施行
    細則第18條第8 項規定，於解釋請求項時，應包含發明說明
    中所敘述對應於該功能之結構、材料或動作及其均等範圍？
  (三)倘系爭驅動電路構成系爭專利請求項第1 項或13項之均等侵
    害，系爭驅動電路是否係實施美國第5,287,040 、4,175,24
    6 、5,430,641 、5,615,093 、5,910,689 、5,892,336 、
    5,923,129 號專利或日本特開平10-125487 、11-146655 、
    10-340788 號專利之先前技術，而得阻卻侵害？
五、本院之判斷如下：
  (一)按「發明專利權範圍以說明書所載之申請專利範圍為準，於
    解釋申請專利範圍時，並得審酌發明說明及圖式。」專利法
    第56條第3 項定有明文。是以專利權範圍主要取決於申請專
    利範圍中之文字，若申請專利範圍中之記載內容明確時，應
    以其所載之文字意義及該發明所屬技術領域中具有通常知識
    者所認知或瞭解該文字在相關技術中通常所總括的範圍予以
    解釋，於申請專利範圍中所載之技術特徵不明確時，始得參
    酌發明說明與圖式解釋申請專利範圍，惟應禁止將發明說明
    與圖式之限制條件讀入申請專利範圍；申請專利範圍之記載
    內容與發明說明及圖式所揭露的內容不一致時，應以申請專
    利範圍為準。
  (二)系爭專利申請專利範圍之解釋：
  1.請求項第1項為：「一種冷陰極螢光燈驅動電路，包含複數
    個主要線圈及次要線圈，每一該主要線係以平行方式配置且
    耦合至一電壓源，每一該次要線圈耦合至一冷陰極螢光燈電
    路至少一個該冷陰極螢光燈電路包含一感測阻抗，用以感測
    流經該冷陰極螢光燈電路之電流，以及一控制器，用以至少
    部份依據流經該冷陰極螢光燈電路之電流而調整該電壓源。
    」，其解釋如下：
    (1)「一種冷陰極螢光燈驅動電路，包含」：此部分係指驅動
      冷陰極螢光燈（CCFL）之電路。
    (2)「複數個主要線圈及次要線圈，每一該主要線係以平行方
      式配置且耦合至一電壓源」：
      「主要線圈及次要線圈」：依據系爭專利發明說明第5
        頁揭示：「廣義地來說，本發明提供一種冷陰極螢光燈
        系統，至少包含一平行配置之變壓器系統及一回授迴路
        …」；第2 段揭示：「在一較佳實施例中，本發明提供
        之冷陰極螢光燈系統的變壓器包含複數個主要線圈及次
        要線圈，…」（見本院卷(一)第26頁），故而請求項第1
        項所揭示之「主要線圈及次要線圈」，依前揭發明說明
        之記載，就該技術領域中具有通常知識者即能直接且無
        歧異得知其應為變壓器裡之主要構成元件，是以系爭專
        利請求項第1 項係以變壓器裡之主要構成元件「主要線
        圈及次要線圈」來進行與變壓器相關之技術特徵描述。
      「複數個主要線圈及次要線圈」：依據系爭專利發明說
        明第9 頁第20行至第22行揭示：「…使用分離之變壓器
        相較於單一變壓器仍有溫度上的優點，因為每一分離之
        變壓器承載較小之電流負載。因此，可增加第2 圖及第
        3 圖之實施例的系統可靠度」（見本院卷(一)第30頁），
        而系爭專利圖式第2 圖與第3 圖係分別揭示複數個分離
        之變壓器，或為二個或二個以上之變壓器，因每一變壓
        器至少包含一主要線圈及一次要線圈，故申請專利範圍
        第1 項之「複數個主要線圈及次要線圈」應解讀為具有
        「複數個主要線圈」及「複數個次要線圈」，至於主要
        線圈及次要線圈於數量上之對應關係則並未特定。
      「每一該主要線係以平行方式配置且耦合至一電壓源」
        ：其中，「每一該主要線係以平行方式... 」之記載，
        由請求項第1 項之上下文觀之，應為「每一該主要線『
        圈』係以平行方式」之明顯漏載，所稱「平行方式配置
        」，依據系爭專利發明說明第6 頁發明詳細說明第1 行
        至第2 行揭示：「請參閱第2 圖…該系統20通常包含一
        平行變壓器T1及T2…」（見本院卷(一)第27頁）及系爭專
        利發明說明第9 頁第11行至第13行揭示：「…第2 圖及
        第3 圖之變壓器係以平行方式配置，故系統中僅有一個
        操作頻率…」（見本院卷(一)第30頁），另經核閱系爭專
        利第2 圖與第3 圖之變壓器的配置得知，其主要線圈之
        連接關係應為「並聯」，故「平行方式配置」應係指「
        並聯配置」。至於「耦合」乙詞，依其字面意義係指該
        主要線圈與電壓源間有連結之關係，但其連結方式並未
        特定，例如：可直接由電壓源供給電壓給主要線圈，或
        亦可在電壓源與主要線圈中間設計有其他中介電路，皆
        屬「耦合」一詞所界定之範圍。
    (3)「每一該次要線圈耦合至一冷陰極螢光燈電路」：
      「冷陰極螢光燈電路」：系爭專利圖式第2 圖之元件編
        號22、24為CCFL迴路（見本院卷(一)第27頁），而系爭專
        利第3 圖亦揭示有主迴路、從迴路1 、從迴路(N-1) ，
        該等迴路皆屬於「冷陰極螢光燈電路」。
      系爭專利申請專利範圍第1 項揭示：「一種冷陰極螢光
        燈驅動電路，包含複數個主要線圈及次要線圈，每一該
        主要線係以平行方式配置且耦合至一電壓源，每一該次
        要線圈耦合至一冷陰極螢光燈電路至少一個該冷陰極螢
        光燈電路包含一感測阻抗，用以感測流經該冷陰極螢光
        燈電路之電流，以及一控制器，用以至少部份依據流經
        該冷陰極螢光燈電路之電流而調整該電壓源。」，解讀
        其上下文，因「至少一個該冷陰極螢光燈電路包含一感
        測阻抗…」前並未有任何標點符號，故並非只能有複數
        個冷陰極螢光燈電路（或次要線圈）須配置複數個控制
        器之唯一解讀，其亦可以解讀為：「一種冷陰極螢光燈
        驅動電路，包含複數個主要線圈及次要線圈…，以及一
        控制器…」，即「複數個主要線圈及次要線圈」和「一
        控制器」就冷陰極螢光燈驅動電路而言為相同位階名詞
        ，而為複數個冷陰極螢光燈電路（或次要線圈）配置一
        個控制器。雖系爭專利說明書第5 頁第2 段揭示：「在
        一較佳實施例中，本發明提供之冷陰極螢光燈系統的變
        壓器包含複數個主要線圈及次要線圈，每一該主要線係
        以平行方式配置且耦合至一電壓源，每一該次要線圈耦
        合至一冷陰極螢光燈電路。至少一個該冷陰極螢光燈電
        路包含一感測阻抗，用以感測流經該冷陰極螢光燈電路
        之電流，以及一控制器，用以至少部份依據流經該冷陰
        極螢光燈電路之電流而調整該電壓源。」，解讀其上下
        文，因「至少一個該冷陰極螢光燈電路包含一感測阻抗
        …」前為一句號，而自字面上可能解讀為「一個冷陰極
        螢光燈電路包含有一感測阻抗與一控制器」或「複數個
        冷陰極螢光燈電路包含有複數感測阻抗與複數個控制器
        」，然系爭專利圖式揭露有兩個實施例，其中之第2圖
        ，具有二個冷陰極螢光燈電路CCFL1 及CCFL2 ，但僅揭
        示其中一個冷陰極螢光燈電路CCFL1 連接包含有一個控
        制器；另第3 圖揭露N 個冷陰極螢光燈電路(N)CCFLs，
        但僅有標示為「主迴路」之CCFL具有「FB」(feedback
        ，即回授) ，因回授迴路將連結到控制器，所以該實施
        例之複數個冷陰極螢光燈電路僅包含有一個控制器，況
        依一般電子電路之實務經驗，鮮少有不考量成本而於一
        個裝置中配置複數個功能相同之控制器，且縱觀系爭專
        利圖式第2 圖、第3 圖已明確揭露單一控制器之實施態
        樣，復未揭露其他複數個控制器之實施態樣，系爭專利
        請求項第1 項應解讀為複數個冷陰極螢光燈電路（或次
        要線圈）配置一個控制器，故而系爭專利請求項第1 項
        中之「冷陰極螢光燈電路」除顯然必須有「冷陰極螢光
        燈」與該請求項另所指明包含「一感測阻抗」外（詳如
        後述），其餘可能之相關電路元件、連結關係及數量等
        皆未特定。
    (4)「至少一個該冷陰極螢光燈電路包含一感測阻抗，用以感
      測流經該冷陰極螢光燈電路之電流」：
      按申請專利範圍技術特徵之記載倘符合下列三項條件者
        即推定其為手段功能用語或步驟功能用語：
        一.使用「…手段（或裝置）用以（means for ）…」
           或「…步驟用以（step for）…」之用語記載技術
           特徵。
        二.「…手段（或裝置）用以…」或「…步驟用以…」
           之用語中必須記載特定功能。
        三.「…手段（或裝置）用以…」或「…步驟用以…」
           之用語中不得記載足以達成該特定功能之完整結構
           、材料或動作。」
        惟倘技術特徵之描述並未包含該手段所達成之功能，或
        技術特徵之描述已包含該手段所達成之功能，並已進而
        揭露實現該手段所欲達成功能之具體結構或材料，則非
        手段功能用語。
      系爭專利請求項第1 項揭示：「至少一個該冷陰極螢光
        燈電路包含一感測阻抗，用以感測流經該冷陰極螢光燈
        電路之電流」，其意義與「一感測阻抗裝置，用以…」
        並無歧異，且其所稱「感測阻抗」為一上位概念，包含
        用於感測之電阻、電容、電感或其組合（見本院卷(三)第
        81頁、本院卷(七)第75頁），是以就熟知該項技藝人士而
        言，尚無法自「感測阻抗」乙詞產生一普通已知之特定
        結構，又「用以感測流經該冷陰極螢光燈電路之電流」
        則係記載感測阻抗係作為感測冷陰極螢光燈電路電流之
        功能，且請求項第1 項之用語中並未揭露足以達成該特
        定功能之完整結構或材料，依上開說明，應認定為手段
        功能用語。
      按「複數技術特徵組合之發明，其申請專利範圍之技術
        特徵，得以手段功能用語或步驟功能用語表示。於解釋
        申請專利範圍時，應包含發明說明中所敘述對應於該功
        能之結構、材料或動作及其均等範圍。」，專利法第18
        條第8 項亦定有明文，是以倘請求項係以手段功能用語
        或步驟功能用語表示其技術特徵時，解釋其申請專利範
        圍，應包含發明說明中所敘述對應於該功能之結構、材
        料、動作（步驟）及其均等物（equivalents ）或均等
        方法，而非以其所載之功能為申請專利範圍，故解釋上
        不能擴及所有達到該功能之任何結構或手段。至於其均
        等物或均等方法則應以發明申請時所屬技術領域中具有
        通常知識者易於思及之均等物或均等方法為限。系爭專
        利請求項第1 項之「至少一個該冷陰極螢光燈電路包含
        一感測阻抗，用以感測流經該冷陰極螢光燈電路之電流
        ，以及」技術特徵既係以手段功能用語表示，則其權利
        範圍自應包含發明說明中所敘述對應於該功能之結構、
        材料或動作及其均等物。經核閱系爭專利說明書第7 頁
        之發明說明已揭示：「控制器14調整施加至主要線圈之
        電壓及功率Vp，然後主要線圈再藉感測電阻Rs1 之回授
        調整每一CCFL之功率」（見本院卷(一)第28頁），說明書
        第8 頁之發明說明則揭示：「在第2 圖之電路中該控制
        器係讀取Rs1 所感測之電流，因此假設仍維持上開參數
        ，該控制器14可經Rs1 藉由回授來調節迴路22中最大可
        得電流為5mA 」（見本院卷(一)第29頁），由系爭專利說
        明書所揭露之結構可知，系爭專利請求項第1 項所載之
        「一感測阻抗」應為一電阻。
    (5)「一控制器，用以至少部份依據流經該冷陰極螢光燈電路
      之電流而調整該電壓源」：
      系爭專利請求項第1 項揭示：「一控制器，用以至少部
        份依據流經該冷陰極螢光燈電路之電流而調整該電壓源
        。」，其意義與「一控制器裝置，用以…」並無歧異，
        至於「用以至少部份依據流經該冷陰極螢光燈電路之電
        流而調整該電壓源。」則係記載控制器可依據流經該冷
        陰極螢光燈電路之電流而調整該電壓源之特定功能，此
        外，「控制器」為一上位概念用語，是以就熟知該項技
        藝人士而言，尚無法自「控制器」乙詞產生一普通已知
        之特定結構，系爭請求項有關「控制器」用語中並未記
        載足以達成該特定功能之完整結構或材料，依上開說明
        ，應認定為手段功能用語。參以上揭說明，解釋其權利
        範圍自應包含發明說明中所敘述對應於該功能之結構、
        材料或動作及其均等物。經核閱系爭專利說明書第7 頁
        之發明說明揭示：「控制器14係一已知的脈衝寬度調變
        （PWM ）電路；或者是控制器14係一脈衝頻率調變（PF
        M ）電路，或者是其他已知適用於控制Vp之控制電路。
        」（見本院卷(一)第28頁），由系爭專利說明書所揭露之
        結構可知，足見系爭專利請求項第1 項所載之「一控制
        器」應為一脈衝寬度調變（PWM ）電路、脈衝頻率調變
        （PFM ）電路，或其他已知適用於控制Vp之控制電路。
      此外，經檢視系爭專利發明說明與圖式第2 圖與第3 圖
        得知，其僅依據一流經冷陰極螢光燈電路之電流而調整
        該電壓源，另就「控制器」與冷陰極螢光燈其他電路元
        件之回授聯結關係，依據系爭專利說明書與圖式第2 圖
        、第3 圖所揭示均為「該控制器其皆僅連結一回授迴路
        」。
  2.請求項第13項為：「一種傳輸功率至一冷陰極螢光燈(CCFL)
    之方法，該方法包含下列步驟：驅動複數個主要線圈，該主
    要線圈平行於一電源；驅動複數個個別的次要線圈，該次要
    線圈連結於個別的冷陰極螢光燈電路；提供一感測阻抗於至
    少一個該冷陰極螢光燈電路中，用以判定流經該冷陰極螢光
    燈電路之電流；且調整該電源，至少部份由流經該冷陰極螢
    光燈電路之電流決定調整值。」，其解釋如下：
    (1)「一種傳輸功率至一冷陰極螢光燈(CCFL)之方法，該方法
      包含下列步驟」：即為一種傳輸功率至一冷陰極螢光燈(C
      CFL)之方法。
    (2)「驅動複數個主要線圈，該主要線圈平行於一電源」：
      「主要線圈」：依據系爭專利發明說明第5 頁第1 段揭
        示：「廣義地來說，本發明提供一種冷陰極螢光燈系統
        ，至少包含一平行配置之變壓器系統及一回授迴路…」
        ；第2 段揭示：「在一較佳實施例中，本發明提供之冷
        陰極螢光燈系統的變壓器包含複數個主要線圈及次要線
        圈，…」。所以申請專利範圍第13項之「主要線圈」依
        前揭系爭專利發明說明相關段落文字之記載，就該技術
        領域中具有通常知識者能直接且無歧異得知其應為變壓
        器裡之主要構成元件，故系爭專利請求項係直接以變壓
        器裡之主要構成元件「主要線圈」來進行與變壓器相關
        之技術特徵描述。
      「該主要線圈平行於一電源」：承前所述，「平行方式
        配置」即「並聯配置」，且依據系爭專利發明說明第6
        頁發明詳細說明第5 行揭示：「變壓器T1及T2之線圈以
        平行方式連結」，故「平行」二字所指為並聯，「該主
        要線圈平行於一電源」即該主要線圈並聯於一電源。
      「電源」：
        (甲)按相同之申請專利範圍用語應該採取一致性或相同之
          解釋，易言之，除非專利說明書或申請歷史檔案業已
          明確界定相同用語於申請專利範圍各有其不同之意義
          ，否則同一專利內相同或不同申請專利範圍之相同用
          語，均應作相同且一致性之解釋，始得明確公示其申
          請專利範圍。
        (乙)查「電源」為一上位概念之用詞，其至少包含有電壓
          源與電流源，惟兩造均不爭執系爭專利請求項第13項
          所示「調整該電源」之「電源」係指電壓源，而非電
          流源（見本院卷(三)第297 頁），而系爭專利說明書亦
          未明確揭示請求項第13項所揭示之「平行於一電源」
          之「電源」係電流源，則依上述申請專利範圍用語應
          為一致性解釋之原則，此處之「電源」應係指電壓源
          。
    (3)「驅動複數個個別的次要線圈，該次要線圈連結於個別的
      冷陰極螢光燈電路」：
      按專利侵害判斷過程，須解析申請專利範圍之技術特徵
        及被控侵害對象之技術內容，並基於全要件原則判斷申
        請專利範圍中每一技術特徵是否已對應表現在待鑑定對
        象中，包括文義的表現及均等的表現，是以解析申請專
        利範圍之技術特徵時，各該請求項中所記載得以實現特
        定功能、產生功效之元件、成分、步驟及其結合關係均
        為技術特徵，而不得予以省略。
      經核閱系爭專利發明說明並未有「個別的」之相關用語
        ，再對照上述同一請求項中「驅動複數個主要線圈」之
        用語，明顯具有「個別的」之用語差別，依全要件原則
        ，此「個別的」之用語差別無法被省略，惟系爭請求項
        為方法請求項，依其所揭露之步驟，就每一該「次要線
        圈」而言，其係「個別的」被所對應之主要線圈驅動，
        另參酌系爭專利圖式第2 圖與第3 圖，其係一主要線圈
        驅動一次要線圈，一次要線圈連結於一冷陰極螢光燈電
        路，故系爭請求項之技術特徵「個別的」，係指用以形
        容次要線圈與主要線圈及冷陰極螢光燈電路之對應性。
    (4)「提供一感測阻抗於至少一個該冷陰極螢光燈電路中，用
      以判定流經該冷陰極螢光燈電路之電流；且」：
      該部分為系爭專利請求項第13項之第3 步驟，符合「步驟
      用以…」之用語，又其已記載「判定流經該冷陰極螢光燈
      電路之電流」之特定功能，且未記載達成該特定功能之完
      整動作，依上開說明，應認定係步驟功能用語。經核閱系
      爭專利發明說明第7 頁發明詳細說明揭示：「控制器14調
      整施加至主要線圈之電壓及功率Vp，然後主要線圈再藉感
      測電阻Rs1 之回授調整每一CCFL之功率」（見本院卷(一)第
      28 頁 ），說明書第8 頁之發明說明則揭示：「在第2 圖
      之電路中該控制器係讀取Rs1 所感測之電流，因此假設仍
      維持上開參數，該控制器14可經Rs1 藉由回授來調節迴路
      22中最大可得電流為5mA 」（見本院卷(一)第29頁），足見
      「感測阻抗」應為一電阻，其可量測流經該冷陰極螢光燈
      電路之電流。
    (5)「調整該電源，至少部份由流經該冷陰極螢光燈電路之電
      流決定調整值」：
      「電源」：「電源」為一上位概念之用詞，其至少包含
        有電壓源與電流源，惟兩造均不爭執系爭專利請求項第
        13 項 所示「調整該電源」之「電源」係指電壓源，而
        非電流源（見本院卷(三)第297 頁）。
      依系爭專利說明書所揭示之實施例均係透過控制器來調
        整電壓源，惟此步驟並未揭示「控制器」之裝置，而係
        以該調整之動作來界定此步驟，此外，本技術特徵「調
        整該電源」為一動作，其調整值之設定條件為「至少部
        份由流經該冷陰極螢光燈電路之電流決定電源之調整值
        」，而未記載特定之功能，並未符合步驟功能用語之要
        件。
  (三)請求項第1項之侵害判斷：
    1.系爭驅動電路是否係一變壓器包含一個主要線圈及二個次
      要線圈組成，且主要線圈間係平行振盪且經電容串聯之後
      相連接，而與系爭專利請求項第1 項：「複數個主要線圈
      及次要線圈，每一該主要線係以平行方式配置且耦合至一
      電壓源」文義相同或均等？
      (1)經檢視系爭驅動電路圖被證2 （見本院卷(一)第357 頁）
        及被證2 之放大圖被證2-2 （見本院卷(六)第243 頁），
        系爭驅動電路係一變壓器包含一個主要線圈及二個次要
        線圈組成，且就交流訊號而言，電容可以視為短路，所
        以其中3 個主要線圈為並聯連接，且經由4 個MOSFET所
        組成之全橋電路再連接至電壓源，另4 個主要線圈亦為
        相同之配置，故系爭驅動電路不論是從3 個主要線圈或
        4 個主要線圈來看，其主要線圈間為並聯配置且連接至
        一電壓源。
      (2)依前揭申請專利範圍之解釋，此部分技術特徵應解讀為
        具有「複數個主要線圈」及「複數個次要線圈」，至於
        主要線圈及次要線圈於數量上之對應關係則並未特定，
        且其主要線圈之連接關係應為「並聯」，故「平行方式
        配置」應係指「並聯配置」，至於「耦合」乙詞，僅係
        指主要線圈與電壓源間有連結之關係，惟其連結方式並
        未特定，故而申請專利範圍中之技術特徵「複數個主要
        線圈及次要線圈，每一該主要線係以平行方式配置且耦
        合至一電壓源」之技術特徵於文義上已完全對應表現在
        系爭驅動電路中，而構成文義讀取。
    2.系爭驅動電路是否採用以兩個次要線圈共同耦合至兩個串
      聯之冷陰極螢光燈，且該兩個次要線圈必須共同運作之技
      術手段？上開技術手段是否與請求項第1 項：「具有每一
      該次要線圈耦合至一個冷陰極螢光燈電路」之技術特徵文
      義上相同（或均等）？
      (1)檢視系爭驅動電路圖被證2 及系爭冷陰極螢光燈與電路
        之實際連接圖被證2-1 暨被證2 之放大圖被證2-2 ，系
        爭驅動電路一次要線圈之一端串連至2 個冷陰極螢光燈
        後再連接至另一次要線圈，且由另一次要線圈之另一端
        經由感測阻抗電路後連接至原次要線圈之感測阻抗電路
        ，最後回到原次要線圈之另一端，故其係採用以兩個次
        要線圈共同耦合至兩個串聯之冷陰極螢光燈，且該兩個
        次要線圈必須共同運作。
      (2)由前揭申請專利範圍之解釋得知，系爭專利請求項第1
        項之「冷陰極螢光燈電路」除顯然必須有「冷陰極螢光
        燈」與該請求項另行指明包含一感測阻抗外，其餘可能
        之相關電路元件、連結關係及數量等皆未特定，故而系
        爭專利請求項第1 項：「具有每一該次要線圈耦合至一
        個冷陰極螢光燈電路」，其合理寬廣之解釋為「次要線
        圈連接有冷陰極螢光燈電路」即可，故當然包括「兩個
        次要線圈共同耦合至兩個串聯之冷陰極螢光燈」之解釋
        。所以系爭專利解釋後申請專利範圍中之技術特徵「具
        有每一該次要線圈耦合至一個冷陰極螢光燈電路」之技
        術特徵於文義上已完全對應表現在系爭驅動電路中，故
        已文義讀取。
    3.請求項第1 項所示「一控制器用以至少部份依據流經該冷
      陰極螢光燈電路之電流而調整該電壓源」，是否係指複數
      次要線圈須配置複數個控制器？系爭驅動電路是否係採用
      單一控制器，控制器全部依據流經該冷陰極螢光燈電路之
      電流，且未用以調整電壓源？
      (1)系爭專利之請求項第1 項：「一種冷陰極螢光燈驅動電
        路，包含複數個主要線圈及次要線圈，... 每一該次要
        線圈耦合至一個冷陰極螢光燈電路包含一感測阻抗，用
        以... ，以及一控制器用以至少部份依據流經該冷陰極
        螢光燈電路之電流而調整該電壓源」，並非只能有複數
        次要線圈須配置複數個控制器之解讀，其亦可以解讀為
        ：「一種冷陰極螢光燈驅動電路，包含複數個主要線圈
        及次要線圈…，以及一控制器…」，即「複數個主要線
        圈及次要線圈」和「一控制器」就冷陰極螢光燈驅動電
        路而言為相同位階名詞，故可解讀為複數次要線圈配置
        一個控制器，已如前述。
      (2)系爭驅動電路是係採用單一控制器，依被證2 或被證2-
        2 之電路圖，系爭驅動電路之冷陰極螢光電路具有14個
        感測電阻（R7502 、R7505 、R7508 、R7511 、R7514
        、R7517 、R7520 、R7523 、R7526 、R7529 、R7532
        、R7535 、R7538 、R7541 ），每兩個感測電阻一組，
        可分別執行該感測阻抗所屬之冷陰極螢光燈驅動電路之
        正半波與負半波之電流感測，且該等電阻之一端共同連
        接至控制IC7501(BD9883FV)之IS接腳，故系爭驅動電路
        係「全部依據」流經該冷陰極螢光燈電路之電流而調整
        電壓源，其中被告所稱藉由控制「電壓源」之輸出電壓
        耦接到主要線圈之「時間」而調整電流等語，實際上仍
        調整了該電壓源，只不過實現方式是以脈衝寬度變調（
        Pulse Width Modulation，下稱PWM ）之方式（如附圖
        所示），亦即將輸入電壓的振幅轉調變具有一定寬度的
        脈衝，藉此可以控制調整實際所輸出之電壓。
    4.請求項第1 項所示：「至少一個該冷陰極螢光燈電路包含
      一感測阻抗，用以感測流經該冷陰極螢光燈電路之電流之
      技術特徵」、「一控制器用以至少部份依據流經該冷陰極
      螢光燈電路之電流而調整該電壓源」，是否係手段功能用
      語，故依專利法施行細則第18條第8 項規定，於解釋申請
      專利範圍時，應包含發明說明中所敘述對應於該功能之結
      構、材料或動作及其均等範圍？
      (1)系爭專利請求項第1 項：「至少一個該冷陰極螢光燈電
        路包含一感測阻抗，用以感測流經該冷陰極螢光燈電路
        之電流之技術特徵」、「一控制器用以至少部份依據流
        經該冷陰極螢光燈電路之電流而調整該電壓源」，均為
        手段功能用語，業如前述，故依專利法施行細則第18條
        第8 項規定，於解釋申請專利範圍時，應包含發明說明
        中所敘述對應於該功能之結構、材料或動作及其均等範
        圍。
      (2)其次，經核閱系爭專利發明說明與圖式得知，系爭專利
        請求項第1 項所稱之「感測阻抗」為一電阻，而依據被
        證2 或被證2-2 之電路圖，系爭驅動電路之感測阻抗亦
        為電阻，故系爭專利解釋後申請專利範圍中之技術特徵
        「至少一個該冷陰極螢光燈電路包含一感測阻抗，用以
        感測流經該冷陰極螢光燈電路之電流」之技術特徵於文
        義上已完全對應表現在系爭驅動電路中，故已文義讀取
        。
      (3)再者，由前揭申請專利範圍之解釋得知，「一控制器用
        以至少部份依據流經該冷陰極螢光燈電路之電流而調整
        該電壓源」之技術特徵，依系爭專利說明書第7 頁之發
        明說明揭示：「控制器14係一已知的脈衝寬度調變（PW
        M ）電路；或者是控制器14係一脈衝頻率調變（PFM ）
        電路，或者是其他已知適用於控制Vp之控制電路。」（
        見本院卷(一)第28頁），是以參照系爭專利說明書所揭露
        之結構可知，系爭專利請求項第1 項所載之「一控制器
        」應為一脈衝寬度調變（PWM ）電路、脈衝頻率調變（
        PFM ）電路，或其他已知適用於控制Vp之控制電路，核
        與系爭驅動電路係藉由控制「電壓源」之輸出電壓耦接
        到主要線圈之「時間」而調整電流，亦係以PWM 之方式
        控制調整實際所輸出之電壓相同。惟依系爭專利說明書
        與圖式第2 圖與第3 圖對應之結構，系爭專利僅依據一
        流經冷陰極螢光燈電路之電流而調整該電壓源，另就「
        控制器」與冷陰極螢光燈其他電路元件之回授聯結關係
        ，系爭專利之控制器僅連結至一回授迴路係「僅依據一
        流經該冷陰極螢光燈電路之電流」而調整電壓源，惟依
        被證2 或被證2-2 之電路圖，系爭驅動電路係「全部依
        據流經該冷陰極螢光燈電路之電流」而調整電壓源，故
        未文義讀取。
      (4)此外，依系爭專利說明書第7 頁發明說明揭示：「控制
        器14係一已知的脈衝寬度調變（PWM ）電路；或者是控
        制器14係一脈衝頻率調變（PFM ）電路，或者是其他已
        知適用於控制Vp之控制電路。」（見本院卷(一)第28頁）
        ，足見系爭專利並非在設計或改良控制器，控制器本身
        為習知技術，惟依系爭專利說明書第4 頁發明說明揭示
        ：「亟需克服傳統驅動電路之前述缺點（即系統無法判
        定個別之冷陰極螢光燈迴路中是否有不平衡之情形存在
        ）其可對系統中每一個別燈管提供回授控制，藉以使系
        統中所有燈管獲得一平衡之電流狀態」（見本院卷(一)第
        25頁），是以控制器與冷陰極螢光燈其他電路元件之回
        授聯結關係，則為系爭專利發明設計之重點。就該發明
        所屬技術領域中具有通常知識者而言，回授控制所需之
        參數或訊號來源之多寡將實質影響其設計與判斷，以系
        爭專利為例，單純僅接引一個依據流經該冷陰極螢光燈
        電路之電流之回授與接引兩個或三個，因其依據或參考
        之電流來源不同，如何整合所得之參數或訊號以便執行
        後續之調整，其考量皆不盡相同，即此改變所為之電路
        之實質意義並不相同，從而就「控制器本身」因於系爭
        專利中其為習知技術，故只要能達到接受回授訊號並依
        此執行預設之控制功能皆應為其均等範圍，但就「控制
        器」與冷陰極螢光燈其他電路元件之回授聯結關係，則
        如前揭說明，並無法均等到系爭專利說明書與圖式第2
        圖、第3 圖所揭示「該控制器皆僅連結一回授迴路」以
        外之實施態樣。系爭驅動電路之冷陰極螢光電路具有14
        個感測電阻，每兩個感測電阻一組，可分別執行該感測
        阻抗所屬之冷陰極螢光燈驅動電路之正半波與負半波之
        電流感測，且該等電阻之一端共同連接至控制IC7501（
        BD9883FV）之IS接腳，是以其控制器係連結至數個回授
        迴路，且系爭驅動電路係「全部依據」流經該冷陰極螢
        光燈電路之電流而調整電壓源。從而，系爭專利僅「單
        一依據」流經一冷陰極螢光燈電路之電流來進行回授控
        制，系爭驅動電路則在其七個冷陰極螢光燈電路中依據
        其具有之14個感測電阻以分別進行正半波與負半波之感
        測，而為「全部依據」流經該冷陰極螢光燈電路之電流
        ，兩者之技術手段並不相同而未文義讀取。
      (5)系爭專利「僅依據一流經該冷陰極螢光燈電路之電流」
        與系爭驅動電路「全部依據流經該冷陰極螢光燈電路之
        電流」並不同，且就電子電路而言，其並非可為等效電
        路，因其依據或參考之電流來源不同，如何整合所得之
        參數或訊號以便執行後續之調整，其考量皆不盡相同，
        故技術手段（way ）不同，不適用均等論。
  (四)請求項第13項之侵害判斷：
  1.系爭驅動電路之傳輸功率至一冷陰極螢光燈之方法，其步驟
    是否係一變壓器包含一個主要線圈及二個次要線圈組成，且
    主要線圈間係平行振盪且經電容串聯之後相連接之步驟，而
    與系爭專利請求項第13項：「驅動複數個主要線圈，該主要
    線圈平行於一電源及驅動複數個個別的次要線圈」之步驟，
    文義相同或均等？
    (1)系爭驅動電路之傳輸功率至一冷陰極螢光燈之方法，其步
      驟係一變壓器包含一個主要線圈及二個次要線圈組成，且
      系爭驅動電路主要線圈分為二個群組，各由3 個與4 個主
      要線圈組成，每一群組之各主要線圈係串聯電容後再行聯
      結配置，而就交流訊號而言，電容可以視為短路，故各群
      組之主要線圈係「並聯配置」。
    (2)由上開申請專利範圍之解釋可知，「平行」二字所指為「
      並聯」，「該主要線圈平行於一電源」即「該主要線圈並
      聯於一電源」，故系爭專利請求項第13項解釋後之技術特
      徵「驅動複數個主要線圈，該主要線圈平行於一電源」之
      步驟於文義上已完全對應表現在系爭驅動電路中，故已文
      義讀取。
  2.系爭驅動電路之傳輸功率至一冷陰極螢光燈之方法，其步驟
    是否係採取兩個次要線圈共同耦合至兩個串聯之冷陰極螢光
    燈電路，且其中兩個次要線圈必須共同運作之技術手段？上
    開技術手段是否與請求項第13項: 「驅動複數個個別的次要
    線圈，該次要線圈連結於個別的冷陰極螢光燈電路」之技術
    手段於文義上相同（或均等）？
    (1)綜觀系爭專利發明說明並未有「個別的」之相關用語，對
      照系爭請求項「驅動複數個主要線圈」及「驅動複數個個
      別的次要線圈」之用語，明顯具有「個別的」之用語差別
      ，參以前揭說明，依全要件原則，此「個別的」之用語差
      別無法被省略。惟系爭請求項為方法請求項，其揭露相關
      之步驟或動作，故就每一該「次要線圈」而言，其係「個
      別的」被所對應之主要線圈驅動，參酌系爭專利圖式第2
      圖與第3 圖，其係一主要線圈驅動一次要線圈，一次要線
      圈連結於一冷陰極螢光燈電路，且故本技術特徵之「個別
      的」，應為用以形容次要線圈之對應性。
    (2)系爭驅動電路之傳輸功率至一冷陰極螢光燈之方法，其步
      驟係採取兩個次要線圈共同的連接至兩個串聯之冷陰極螢
      光燈之電路，且其中兩個次要線圈必須共同的運作（由同
      一主要線圈驅動）之技術手段。然就主要線圈與次要線圈
      之間、次要線圈與冷陰極螢光燈電路之間，系爭專利特別
      界定其互相之對應性為「個別的」，業如前述，核與系爭
      驅動電路必須兩個次要線圈被同一主要線圈驅動而「共同
      的」運作且再「共同的」連接至兩個串聯之冷陰極螢光
      燈之電路的技術特徵明顯不同，故未文義讀取。
    (3)此外，主要線圈與次要線圈是一對一或一對二，是變壓器
      形式上之選擇，就電壓變換之技術手段(way) 、功能(fun
       ction) 與結果(result)在實質上相同，且系爭專利之「
      冷陰極螢光燈電路」並未對其所包含之「冷陰極螢光燈」
      數量做限定，故應也包含系爭驅動電路之二個串聯之冷陰
      極螢光燈。惟就系爭驅動電路而言，兩個次要線圈共同的
      連接至兩個串聯之冷陰極螢光燈之電路且其中兩個次要線
      圈必須共同的運作之技術手段，與系爭專利「該次要線圈
      連結於個別的冷陰極螢光燈電路」之單獨運作之技術手段
      並未實質相同，即其對應之電路設計截然不同，兩者非均
      等物，故不適用均等論。
  3.系爭驅動電路之傳輸功率至一冷陰極螢光燈之方法，其步驟
    是否係藉由控制電壓源之輸出電壓耦接到主要線圈之時間以
    調整電流，而未調整電壓源？上開技術手段是否與申請專利
    範圍第13項：「調整該電壓源，至少部份由流經該冷陰極螢
    光燈電路之電流決定調整值」之技術手段於文義上相同（或
    均等）？
    系爭驅動電路是係採用單一控制器，依照系爭驅動電路圖被
    證2 或被證2-2 ，控制器全部依據流經該冷陰極螢光燈電路
    之電流，用以調整電壓源，業如前述，其中被告所稱藉由控
    制「電壓源」之輸出電壓耦接到主要線圈之「時間」而調整
    電流等語，實際上仍調整了該電壓源，只不過實現方式是以
    PWM 的方式，因系爭專利請求項第13項並未限定「調整該電
    源」之實施手段，因此也包含PWM 之方式，故已文義讀取。
  4.請求項第13項所示：「提供一感測阻抗於至少一個該冷陰極
    螢光燈電路中，用以判定流經該冷陰極螢光燈電路之電流」
    、「調整該電源，至少部份由流經該冷陰極螢光燈電路之電
    流決定調整值。」，是否係手段功能用語，故依專利法施行
    細則第18條第8 項規定，於解釋請求項時，應包含發明說明
    中所敘述對應於該功能之結構、材料或動作及其均等範圍？
    (1)請求項第13項所示：「提供一感測阻抗於至少一個該冷陰
      極螢光燈電路中，用以判定流經該冷陰極螢光燈電路之電
      流」為步驟功能用語，業如前述，故依專利法施行細則第
      18條第8項規定，於解釋申請專利範圍時，應包含發明說
      明中所敘述對應於該功能之結構、材料或動作及其均等範
      圍。
    (2)經檢視系爭專利發明說明與圖式第2 圖與第3 圖得知，該
      感測阻抗為一電阻，且每一個冷陰極螢光燈電路均包含有
      一感測電阻，而依據被證2 或被證2-2 所示，系爭驅動電
      路之感測阻抗亦為電阻，且其每一個冷陰極螢光燈電路亦
      均包含有一感測電阻，故系爭專利請求項第13項有關「具
      提供一感測阻抗於至少一個該冷陰極螢光燈電路中，用以
      判定流經該冷陰極螢光燈電路之電流」之技術特徵，已於
      文義上完全對應表現在系爭驅動電路中，故已文義讀取。
    (3)系爭專利請求項第13項：「調整該電源，至少部份由流經
      該冷陰極螢光燈電路之電流決定調整值」，因其不符合「
      步驟用以…」之用語與請求項須記載特定功能之要件，故
      非步驟功能用語。另「至少部份」包含有「全部」之意思
      ，而系爭驅動電路即採用「全部依據流經該冷陰極螢光燈
      電路之電流」之技術手段，故而系爭專利請求項第13項有
      關「調整該電源，至少部份由流經該冷陰極螢光燈電路之
      電流決定調整值」之技術特徵已於文義上完全對應表現在
      系爭驅動電路中，故已文義讀取。
  (五)綜上，系爭驅動路就系爭專利請求項第1 項有關「一控制器
    用以至少部份依據流經該冷陰極螢光燈電路之電流而調整該
    電壓源」之限制條件未符合文義讀取，故不構成文義侵害，
    且其所採取之技術手段實質上亦非相同，亦不構成均等侵害
    。另就系爭專利請求項第13項有關「驅動複數個個別的次要
    線圈，該次要線圈連結於個別的冷陰極螢光燈電路」之限制
    條件未符合文義讀取，且其所採取之技術手段實質上亦非相
    同，亦不構成均等侵害。
六、從而，原告並未證明被告所製造銷售之系爭液晶電視機內之
    系爭驅動電路有何落入系爭專利請求項第1 項、第13項之文
    義或均等範圍之情事，則原告依民法第184 條第1 項前段、
    第2 項及第185 條、專利法第84條第1 項、第85條第1 項第
    2 款之規定，訴請排除侵害及被告連帶負賠償責任，而請求
    如訴之聲明所示，為無理由，均應予駁回。原告之訴既經駁
    回，其假執行之聲請亦失所依附，應併予駁回。
七、因本件事證已臻明確，兩造其餘主張陳述及所提之證據，經
    本院斟酌後，認與判決結果不生影響，均毋庸再予論述，附
    此敘明。
八、訴訟費用負擔之依據：民事訴訟法第78條。
中    華    民    國    98    年     4    月   24     日
                      智慧財產法院第一庭
                                  法  官  林欣蓉
以上正本係照原本作成。
如對本判決上訴，須於判決送達後20日內向本院提出上訴狀。
中    華    民    國    98    年     4    月   24     日
                                  書記官  周其祥


司法院資訊處製作；財團法人民間司法改革基金會備份。
